【裁判字號】    96,訴,1172
【裁判日期】    970424
【裁判案由】    毒品危害防制條例
【裁判全文】
臺灣基隆地方法院刑事判決              96年度訴字第1172號
公  訴  人  臺灣基隆地方法院檢察署檢察官
被      告  庚○○
                    （現羈押在臺灣基隆看守所）
選任辯護人  黃英豪  律師
上列被告因違反毒品危害防制條例案件，經檢察官提起公訴（96
年度偵字第5508號），本院判決如下：
    主  文
庚○○如附表一編號至、至所示之販賣第二級毒品，均
累犯，各處刑、宣告沒收如附表一編號至、至「罪名及
應處刑罰」欄之所示；又如附表一編號所示之販賣第二級毒
品，未遂，均累犯，各處刑、宣告沒收如附表一編號「罪名
及應處刑罰」欄之所示。應執行有期徒刑拾年。未據扣案之販
賣第二級毒品所得財物總計新臺幣捌萬貳仟元，均沒收，如全部
或一部不能沒收時，以其財產抵償之；扣案如附表二編號
所示之第二級毒品安非他命包（毛重合計貳點零公克），併同
無從與之完全析離之分裝袋只，均沒收銷燬；扣案如附表二編
號所示之行動電話壹支（惟不含其內置門號為「0000000000」
之晶片卡壹枚），沒收。
    事  實
一、前案紀錄：
    庚○○前分別因(甲)違反麻醉藥品管理條例案件，經臺灣高等
    法院於民國82年4 月7 日，以81年度上訴字第6461號判決有
    期徒刑八月、五年二月，應執行有期徒刑五年七月確定；(乙)
    違反麻醉藥品管理條例案件，經臺灣桃園地方法院於82年10
    月4 日，以82年度易字第3997號判決有期徒刑四月確定。所
    犯(甲)(乙)二案，則經合併計算執行期間，82年6 月4 日發監執
    行、84年11月11日假釋出監。乃管束期間猶未屆滿，庚○○
    旋又因(丙)違反麻醉藥品管理條例案件，經臺灣臺北地方法院
    於85年9 月25日，以85年度易字第5428號判決有期徒刑六月
    確定；(丁)違反麻醉藥品管理條例案件，經臺灣高等法院於86
    年7 月30日，以86年度上訴字第2173號判決有期徒刑十月、
    五年二月，應執行有期徒刑五年十月確定。嗣其首開假釋並
    經撤銷，86年4 月11日再經發監，執行(甲)(乙)二案殘餘刑期（
    二年六月十二日），暨接續執行(丙)(丁)二案所處徒刑，90年3
    月7 日又經假釋，94年7 月25日管束期滿未經撤銷，其未執
    行之刑，以已執行論（構成累犯）。
二、本案事實：
    庚○○，綽號「阿東」、「東兄」、「東哥」，明知安非他
    命係毒品危害防制條例所明定列管之第二級毒品，不得非法
    持有、販賣，猶基於意圖營利，販賣第二級毒品安非他命資
    以牟利之個別犯意，藉由自己持用如附表二編號所示之行
    動電話1 支暨其內置門號為「0000000000」之晶片卡（SIM
    卡）1 枚（按：上開行動電話固係庚○○所有，惟其內置晶
    片卡則為庚○○之不詳友人申辦後，持交予庚○○保管持用
    迄96年10月24日凌晨零時15分為警查獲扣案時止），而與如
    下所述之交易對象互為聯絡，繼而先、後27次販賣第二級毒
    品安非他命牟利如下（其中2 次未得逞，亦無實際獲利）：
  (一)緣己○○（綽號「阿民」）、庚○○2 人，甫於96年初因不
    明原因相互結識；其後，己○○旋經由不詳管道輾轉知悉庚○○亦有安非他命之供應門路。為達己解癮目的，己○○遂
    於附表一編號至「交易時間」欄所示之各該時間，或以
    自己持用之「0000000000」行動門號，或以自己持用之「00
    00000000」行動門號，或利用公共電話（00-00000000 ），
    逕自撥接庚○○持用之「0000000000」行動門號，或於對話
    中藉詞「1 個」等語，而對庚○○為「其擬以現金新臺幣（
    下同）1,000 元價購安非他命約0.5 公克」之要約表示；或
    於對話中藉詞「2 個工人」等語，而對庚○○為「其擬以現
    金2,000 元價購安非他命約1.0 公克」之要約表示；或於對
    話中藉詞「3 個工人」等語，而對庚○○為「其擬以現金3,
    000 元價購安非他命約1.5 公克」之要約表示。庚○○則亦
    不回絕己○○之價購要約，進而基於營利之意圖暨販賣第二
    級毒品安非他命之個別犯意，分別於附表一編號至「交
    易時間」欄所示之各該時間，在附表一編號至「交易地
    點」欄所示之各該地點，先、後9 次出售安非他命予己○○
    資以牟利。其各次販賣安非他命之實際數量暨其交易所得，
    均詳如附表一編號至「毒品數量及其交易金額」欄之所
    示。
  (二)緣丙○○（綽號「阿德」）、庚○○2 人，甫於96年初間因
    不明原因相互結識；其後，丙○○亦旋由不詳管道輾轉知悉
    庚○○有安非他命之供應門路，並即於附表一編號至「
    交易時間」欄所示之各該時間，或以自己持用之「00000000
    00」行動門號，或利用公共電話（00-00000000 ；00-00000
    000 ），撥接庚○○持用之「0000000000」行動門號，或於
    對話中藉詞「6,000 呀... 3 呀... 」等語，而對庚○○為
    「其擬以現金6,000 元價購安非他命約3.0 公克」之要約表
    示；或於對話中藉詞「1 個」等語，而對庚○○為「其擬以
    現金2,000 元價購安非他命約1.0 公克」之要約表示。至庚○○則亦不回絕丙○○之價購要約，進而基於營利之意圖暨
    販賣第二級毒品安非他命之個別犯意，分別於附表一編號
    至「交易時間」欄所示之各該時間，在附表一編號至
    「交易地點」欄所示之各該地點，先、後4 次出售安非他命
    予丙○○資以牟利；其中，如附表一編號之所示，則因
    丙○○隨身攜帶之現金不足，致未能完成安非他命之買賣交
    易（未遂）。至如附表一編號販賣安非他命之實際數量
    暨其交易所得，則各詳如附表一編號「毒品數量及其交
    易金額」欄之所示。
  (三)緣甲○○（綽號「春美」）因亟思施用安非他命以解其癮，
    經由同居人告稱庚○○有此供應門路，遂即於附表一編號
    至「交易時間」欄所示之各該時間，以自己持用之「0000
    000000」行動門號，撥接庚○○持用之「0000000000」行動
    門號，或於對話中藉詞「2 個... 4,000 ... 」等語，而對
    庚○○為「其擬以現金4,000 元價購安非他命約2.0 公克」
    之要約表示；或於對話中藉詞「3 個... 6,000 ... 」等語
    ，而對庚○○為「其擬以現金6,000 元價購安非他命約3.0
    公克」之要約表示；或於對話中藉詞「1 克」等語，而對庚○○為「其擬以現金2,000 元價購安非他命約1.0 公克」之
    要約表示。而庚○○則未回絕甲○○之價購要約，進而基於
    營利之意圖暨販賣第二級毒品安非他命之個別犯意，分別於
    附表一編號至「交易時間」欄所示之各該時間，在附表
    一編號至「交易地點」欄所示之各該地點，先、後3 次
    出售安非他命予甲○○資以牟利。其各次販賣安非他命之實
    際數量暨其交易所得，均詳如附表一編號至「毒品數量
    及其交易金額」欄之所示。
  (四)緣戊○○（綽號「阿咪」）、庚○○2 人，本屬舊識惟已無
    往來；96年8 月間，莊、蔡2 人意外偶遇，戊○○並因而得
    悉庚○○有安非他命之供應門路，為圖疏一己工作煩悶，戊○○乃於附表一編號至「交易時間」欄所示各該時間，
    逕以自己持用之「0000000000」、「0000000000」行動門號
    ，撥接庚○○持用之「0000000000」行動門號，而對庚○○
    為價購安非他命之要約表示；至庚○○聞訊後，則亦基於營
    利之意圖暨販賣第二級毒品安非他命之個別犯意，分別於附
    表一編號至「交易時間」欄所示之各該時間，在附表一
    編號至「交易地點」欄所示之各該地點，先、後5 次出
    售安非他命予戊○○資以牟利。其各次販賣安非他命之實際
    數量暨其交易所得，均詳如附表一編號至「毒品數量及
    其交易金額」欄之所示。
  (五)緣乙○○（綽號「炳仔」、「炳仔榮」）、庚○○2 人，亦
    屬舊識惟已本無往來；96年8、9月間，乙○○因亟思施用安
    非他命以解其癮，並自不詳管道輾轉得悉舊識庚○○有此供
    應門路，乃即多方打以探取得庚○○之聯絡電話（「000000
    0000」行動門號），進而於附表一編號至「交易時間」
    欄所示之各該時間，以自己持用之「0000000000」行動門號
    ，撥接庚○○持用之「0000000000」行動門號，或於對話中
    藉詞「3 啦... 55... 」等語，而對庚○○為「其擬以現金
    5,500 元價購安非他命約3.0 公克」之要約表示；或於對話
    中藉詞「2 個... 」等語，而對庚○○為「其擬以現金4,50
    0 元價購安非他命約2.0 公克」之要約表示；或於對話中藉
    詞「41仔... 16... 」等語，而對庚○○為「其擬以現金16
    ,000元價購安非他命『四分之一兩（相當於9.375 公克）』
    」之要約表示。乃庚○○竟不回絕乙○○之價購要約，進而
    基於營利之意圖暨販賣第二級毒品安非他命之個別犯意，分
    別於附表一編號至「交易時間」欄所示之各該時間，在
    附表一編號至「交易地點」欄所示之各該地點，先、後
    3 次出售安非他命予乙○○資以牟利。其各次販賣安非他命
    之實際數量暨其交易所得，均詳如附表一編號至「毒品
    數量及其交易金額」欄之所示。
  (六)緣辛○○（綽號「橘子」）、庚○○2 人，甫於96年初間因
    不明原因相互結識；其後，辛○○因自不詳管道輾轉獲悉庚○○有安非他命之供應門路，亦多方打探而取得庚○○之聯
    絡電話（「0000000000」行動門號），進而於附表一編號
    至「交易時間」欄所示之各該時間，以自己持用之「0000
    000000」行動門號，撥接庚○○持用之「0000000000」行動
    門號，或於對話中藉詞「1,500...」等語，而對庚○○為「
    其擬以現金1,500 元價購安非他命約0.75公克」之要約表示
    ；或於對話中藉詞「2,000 ... 」等語，而對庚○○為「其
    擬以現金2,000 元價購安非他命約1.0 公克」之要約表示。
    乃庚○○亦不回絕辛○○之價購要約，進而基於營利之意圖
    暨販賣第二級毒品安非他命之個別犯意，分別於附表一編號
    至「交易時間」欄所示之各該時間，在附表一編號至
    「交易地點」欄所示之各該地點，先、後3 次出售安非他
    命予辛○○資以牟利。其各次販賣安非他命之實際數量暨其
    交易所得，均詳如附表一編號至「毒品數量及其交易金
    額」欄之所示。
三、查獲經過：
  (一)緣臺灣基隆地方法院檢察署檢察官前已核發通訊監察書（96
    基檢堂業聲監字第305 號、96基檢堂良聲監續字第340 、37
    9 號），指揮員警就庚○○所持用之「0000000000」行動門
    號進行監聽側錄；員警嗣更本此監聽情資，報請檢察官核准
    後，向本院聲請核發96年度聲搜字第544 號搜索票，再於96
    年10月23日晚間，持上開搜索票，擬往「基隆市○○路509
    巷1 號之3 」之庚○○辦公室執行搜索。茲以員警甫於96年
    10月23日晚間10時抵達上址附近，即基隆市○○路393 巷巷
    口，旋因辛○○在場且行跡可疑而趨前盤查，乃果當場起獲
    辛○○甫於附表一編號所示時（96年10月23日晚間9 時34
    分）、地，向庚○○購入而猶未攜往他處施用如附表二編號
    所示之安非他命1 包（毛重1.0 公克；係查扣於辛○○施
    用毒品之另案），並經辛○○供述曾向庚○○購買安非他命
    之概略經過。其後，員警又於96年1 月24日凌晨零時15分，
    即往上址即「基隆市○○路509 巷1 號之3 」之庚○○辦公
    室，經庚○○同意而執行搜索，乃亦在場起獲如附表二編號
    至所示之物，遂當場逮捕其人並即解送由臺灣基隆地方
    法院檢察署檢察官訊問後，聲請本院准予執行羈押。
  (二)員警嗣復循前開監聽情資，先、後調查暨蒐證如下：
  1.報請檢察官許可，於96年10月26日，借訊斯時因另案在監服
    刑之丙○○、甲○○2 人，乃果經周、王2 人供述彼等向庚○○購買安非他命之經過。
  2.報請檢察官許可，聲請本院核發96年度聲搜字第570 號搜索
    票，於96年10月31日上午11時50分，持上開搜索票逕往「基
    隆市○○○街2 巷28之7 號8 樓」之己○○住處執行搜索，
    並經己○○供述曾向庚○○購買安非他命之事實梗概。
  3.報請檢察官許可，聲請本院核發96年度聲搜字第589 號搜索
    票，於96年11月6 日下午4 時15分，持上開搜索票逕往「基
    隆市○○路17巷6 號」之戊○○住處執行搜索，乃亦當場起
    獲戊○○甫於附表一編號所示時（96年10月22日晚間8 時
    22分）、地，向庚○○購入後、迨96年11月6 日為警搜索查
    扣時止，取用剩餘而如附表二編號所示之安非他命1 包（
    毛重0.65公克），並經戊○○供述曾向庚○○購買安非他命
    之事情緣由。
  4.報請檢察官許可，聲請本院核發96年度聲搜字第588 號搜索
    票，於96年11月7 日下午2 時5 分，持上開搜索票逕往「基
    隆市○○路132 號3 樓」之乙○○住處執行搜索，乃亦當場
    起獲乙○○甫於附表一編號所示時（96年10月2 日下午2
    時30分左右）、地，向庚○○購入後、迨96年11月7 日為警
    搜索查扣時止，取用剩餘而如附表二編號所示之安非他命
    1 包（毛重0.35公克），並經乙○○供述曾向庚○○購買安
    非他命之概略經過。
四、案經基隆市警察局移送臺灣基隆地方法院檢察署檢察官偵查
    起訴。
    理  由
一、證據能力
  (一)關於「被告以外之人於審判外之言詞或書面陳述」：
  1.有爭執之部分：
    被告庚○○之辯護人固抗辯證人己○○、辛○○、甲○○、
    丙○○、乙○○、莊文琪於警詢或偵查中之「審判外言詞陳
    述」，俱屬「被告以外之人於審判外之言詞陳述」，均無證
    據能力云云（本院卷(一)第103 頁、第115-122 頁），惟查：
  (1)證人己○○、辛○○、甲○○、丙○○、乙○○、莊文琪於
    「檢察官偵查中」之言詞陳述：（有證據能力）
    按被告以外之人於審判外之言詞或書面陳述，除法律有規定
    者外，不得作為證據；被告以外之人於偵查中向檢察官所為
    之陳述，除顯有不可信之情況者外，得為證據。刑事訴訟法
    第一百五十九條第一項、第一百五十九條之一第二項定有明
    文。按諸92年2 月6 日修正公布之刑事訴訟法，為保障被告
    之反對詰問權，酌採英美法之傳聞法則。被告以外之人於審
    判外向法官所為之陳述及於偵查中向檢察官所為之陳述，性
    質上均屬傳聞證據，依傳聞法則，原均無證據能力。且被告
    之反對詰問權，又屬憲法第八條第一項規定「非由法院依法
    定程序不得審問處罰」之正當法律程序所保障之基本人權及
    第十六條所保障之基本訴訟權，不容任意剝奪。故上開所稱
    得為證據之被告以外之人於審判外向法官所為之陳述及偵查
    中向檢察官所為之陳述，當係指經被告或其辯護人「行使」
    或「得以行使」反對詰問權者而言。因此，上述所謂被告以
    外之人，如予被告或其辯護人行使反對詰問權之機會，或該
    陳述人有因死亡、或身心障礙致記憶喪失或無法陳述、或滯
    留國外或所在不明而無法傳喚或傳喚不到、或到庭後無正當
    理由拒絕陳述之情形者，其於審判外向法官所為之陳述，以
    及於偵查中向檢察官所為之陳述，除「顯有不可信之情況」
    者外，自得為證據（最高法院95年度臺上字第2515號判決意
    旨參照）。至所稱之「顯有不可信之情況」，即指關於檢察
    官取供程序，已經明顯違背程序規定，超乎正常期待，而無
    可信任者而言。是判斷偵查中供述證據之證據適格，尤應以
    該供述作成之客觀條件及環境，例如陳述人於陳述時之心理
    狀態是否健全、有無違法取供情事，是否出於陳述者之真意
    所為之供述，作為判斷之依據，乃屬程序上證據能力信用性
    之問題，尚與實質上其陳述內容是否真實可採之證明力憑信
    性有間（最高法院94年度臺上字第4665號判決意旨參照）。
    亦即，所指「顯有不可信」者，乃無待進一步調查，從卷證
    本身作形式上觀察，一望即可就其陳述予以發現不可信之存
    在而言，此除主張其為不可信之一方，即主張其不可信積極
    存在之一方應予證明或該供述者本身所指明者外，其為法院
    依職權所發現者，亦有其適用。查被告及辯護人雖就證人己○○、辛○○、甲○○、丙○○、乙○○、莊文琪之「偵訊
    供述」抗辯如前，然觀其所執事由，則僅泛指「彼等於檢察
    官偵訊時所陳，乃審判外之陳述，參酌司法院大法官會議釋
    字第582 號解釋，為確保刑事被告詰問證人之權利，應不得
    採為本案證據」云云（本院卷(一)第115-122 頁），而概未證
    明或指明關此法條明白揭示「顯不可信」之具體事由。則其
    任憑己意，空言爭辯上揭偵訊筆錄之證據能力，首已顯與刑
    事訴訟法之修法精神相悖，而非可取。實則，本案相關證人
    己○○、辛○○、甲○○、乙○○、莊文琪等5 人，均業經
    本院於審判期日傳喚到院，適用刑事訴訟法有關人證之規定
    ，命其具結陳述，並予被告及辯護人適當之詰問機會（分別
    參見本院96年2 月20日、96年3 月5 日、96年3 月19日審判
    筆錄，即本院卷(一)158-176 頁、第210-220 頁、第257-272
    頁）；而證人丙○○雖未於審判期日到庭踐行詰問，然此實
    乃肇因於證人丙○○屢經本院合法傳喚皆未到庭，暨飭警拘
    提亦無所獲等客觀事實（本院卷(一)第141-145 頁、第154 頁
    、第233-236 頁），兼以被告、辯護人除本院依法所踐行之
    傳、拘證人程序以外，亦不能指出其他足可與證人丙○○取
    得聯繫或促使其到院作證之適當方式（按：依刑事訴訟法第
    一百七十六條之二規定，法院因當事人、代理人、辯護人或
    輔佐人聲請調查證據，而有傳喚證人之必要者，為聲請之人
    應促使證人到場），則被告及辯護人對證人丙○○詰問權之
    不能行使，自非源於本院之任意剝奪，事極顯然。據此，被
    告及辯護人對於彼等證人詰問權之行使，均已受有法律之適
    當保障，要無可疑；所指「違背司法院大法官會議釋字第58
    2 號解釋精神」云云（本院卷(一)第115-122 頁），當係一無
    足取。尤以本院核閱相關卷證資料結果，證人己○○、辛○○、甲○○、丙○○、乙○○、莊文琪於檢察官偵訊時，均
    曾經檢察官命為具結，且自形式上觀察其供述之作成、取得
    情形，亦未見檢察官有何違法取供而不具信用性之情事，此
    亦有各該證人結文暨其偵訊筆錄在卷足考（證人己○○部分
    ，見偵查卷第145-146 頁背面；證人辛○○部分，見偵查卷
    第76-77 頁背面；證人甲○○部分，見偵查卷第121-123 頁
    、第127 頁；證人丙○○部分，見偵查卷第124-126 頁、第
    128 頁；證人乙○○部分，見偵查卷第190-192 頁；證人莊
    文琪部分，見偵查卷第178 頁、第180-181 頁背面），則彼
    等證人於偵查中供述之「任意性」及「信用性」，自已足供
    擔保，且核無「顯有不可信之情況」。準此以言，無論證人
    己○○、辛○○、甲○○、丙○○、乙○○、莊文琪之偵訊
    供述究否攸關被訴事實（即不問其證據價值之高、低），彼
    等供述之於被告而言，當均有「得為證據之適格能力」，即
    其「證據能力」之具備，事甚灼明。
  (2)證人己○○、辛○○、甲○○、丙○○、乙○○、莊文琪於
    「警詢中」之言詞陳述：
  證人己○○、辛○○、甲○○、乙○○、莊文琪5 人於「警
    詢中」之言詞陳述：（無證據能力）
    查證人己○○、辛○○、甲○○、乙○○、莊文琪5 人「警
    詢」證述之證據能力，均經被告及辯護人提出異議而為爭執
    （本院卷(一)第103 頁、第115-122 頁），兼以關此審判外之
    供述亦核無刑事訴訟法第一百五十九條之二至同法第一百五
    十九條之四「傳聞證據排除之例外」等規定之適用，因認證
    人己○○、辛○○、甲○○、乙○○、莊文琪5 人之「警詢
    」證述，之於被告所涉本案而言，均未備其適格性而「無證
    據能力」。
  證人丙○○於「警詢」中之言詞陳述：（有證據能力）
    按「被告以外之人於審判外之言詞或書面陳述，除法律有規
    定者外，不得作為證據。」「被告以外之人於審判中有下列
    情形之一，其於檢察事務官、司法警察官或司法警察調查中
    所為之陳述，經證明具有可信之特別情況，且為證明犯罪事
    實之存否所必要者，得為證據：一死亡者。二身心障礙致記
    憶喪失或無法陳述者。三滯留國外或所在不明而無法傳喚或
    傳喚不到者。四到庭後無正當理由拒絕陳述者。」刑事訴訟
    法第一百五十九條第一項、第一百五十九條之三定有明文。
    蓋「被告以外之人」，倘於審判中「死亡」、「身心障礙致
    記憶喪失或無法陳述」、「滯留國外或所在不明而無法傳喚
    或傳喚不到」、「到庭後無正當理由拒絕陳述」，為免害及
    實體真實發見之訴訟目的，尤以刑事訴訟法第二百二十八條
    第二項、第二百二十九條至第二百三十一條之一及法院組織
    法第六十六條之三第一項第二款等規定，在在明文宣示司法
    警察官、司法警察具有調查犯罪嫌疑人犯罪情形及蒐集證據
    等種種職權，是以不宜毫無例外即否定其證據能力，乃特予
    立法明文，倘被告以外之人於檢察事務官、司法警察（官）
    調查中之陳述，係在可信之特別情況下所為，且為證明犯罪
    事實之存否所必要，而於審判程序中，發生事實上無從為直
    接審理之原因時，即得例外承認該等審判外之陳述，得採為
    證據。查被告及辯護人雖就證人丙○○之「警詢供述」抗辯
    如前，然觀其所執事由，即「丙○○於警詢中之供述，未經
    具結擔保，依刑事訴訟法第一百五十八條之三規定，已無證
    據能力之可言，尤以參酌司法院大法官會議釋字第582 號解
    釋，為確保刑事被告詰問證人之權利，是依刑事訴訟法第一
    百五十九條第一項規定，更不得採為本案證據」云云（本院
    卷(一)第119 頁），其有關「未經具結、無證據能力」云云之
    闡述，首已顯就法律規定有所誤解！蓋刑事訴訟法第一百五
    十八條之三：「證人、鑑定人『依法應具結而未具結』者，
    其證言或鑑定意見，不得作為證據。」考其立法目的，無非
    意在藉由「具結」擔保證人供述之「任意」、「信用」（倘
    證人具結後，仍故為虛偽不實之供述，則有偽證罪處罰之問
    題）；茲司法警察官或司法警察因調查犯罪嫌疑而約談、詢
    問「被告以外之人（證人）」，考諸我國現行有效之法律規
    制，既俱乏「證人拒絕證言」、「證人應具結陳述」等相關
    規定等相關規範，則就令司法警察官或司法警察於該等證人
    供前或供後命為具結，核亦不生「證人具結證述」之法律效
    果（恆不生偽證罪處罰之問題），遑論進而恃此為證人供述
    出於「任意」、「信用」之擔保！準此，旨揭證據排除規定
    （刑事訴訟法第一百五十八條之三），必其「依法應具結而
    未具結」者，始有適用。是被告及辯護人有關「未經具結、
    無證據能力」云云之闡述，自係顯然誤會而非可取。其次，
    證人丙○○雖未於審判期日到庭踐行詰問，然此實乃肇因於
    證人丙○○屢經本院合法傳喚皆未到庭，暨飭警拘提亦無所
    獲等客觀事實（本院卷(一)第141-145 頁、第154 頁、第233-
    236 頁），兼以被告、辯護人除本院依法所踐行之傳、拘證
    人程序以外，亦不能指出其他足可與證人丙○○取得聯繫或
    促使其到院作證之適當方式，則被告及辯護人對證人丙○○
    詰問權之不能行使，自非源於本院之任意剝奪，此均經本院
    論述如前（參見前揭(1)）。稽此緣由，被告及辯護人對於證
    人丙○○詰問權之行使，自已受有法律之適當保障，而不容
    被告及辯護人倒果為因，藉詞諉稱彼等詰問權遭受侵害云云
    ，以否定丙○○警詢供述之「任意」、「信用」！實則，證
    人丙○○既屢經本院傳、拘無著，被告及辯護人除本院依法
    所踐行之傳、拘證人程序以外，復不能指出其他足可與證人
    丙○○取得聯繫或促使其到院作證之適當方式，則證人丙○○「所在不明而無法傳喚或傳喚不到」之客觀條件，首已齊
    備（刑事訴訟法第一百五十九條之三第三款）；尤以本院核
    閱卷存事證而就丙○○「警詢供述」之「外部情況」（即其
    陳述之際所附隨外部之情事）予以綜合觀察，丙○○於司法
    警察調查詢問時之「審判外言詞陳述」（偵查卷第87-94 頁
    ），概係出於證人丙○○之自由供述，此業經檢察官於複訊
    之時，當庭向丙○○確認無誤（偵查卷第124 頁）。而細繹
    上開「警詢筆錄」所載內容（偵查卷第87-94 頁），核亦足
    見「員警係於96年10月24日凌晨零時15分查獲逮捕本案被告
    以後，依循其等先前依法監聽所得情資，進而研判本案可能
    之合理梗概，方於96年10月26日，經由檢察官許可而借訊斯
    時仍因另案在監服刑之丙○○」之提訊經過，則衡諸丙○○
    於96年10月26日提訊之事出突然，其警詢供述應係「不具有
    計劃性、動機性或感情性等變異因素在內」之客觀陳述，當
    尤不待言。據此推敲，因認證人丙○○於警詢中供述「可信
    之特別情況」業已獲得證明；尤以所供內容，亦在在攸關被
    告被訴販賣毒品構成要件事實之認定，則其「為證明犯罪事
    實之存否所必要」，亦無可疑。從而，因認證人丙○○「警
    詢供述」之於被告而言，當有「得為證據之適格能力」，即
    其「證據能力」之具備，應堪認定。
  2.無爭執之部分：
    按被告以外之人於審判外之言詞或書面陳述，除法律有規定
    者外，不得作為證據，刑事訴訟法第一百五十九條第一項固
    有明文。惟被告以外之人於審判外之陳述，即令與同法第一
    百五十九條之一至同法第一百五十九條之四「傳聞證據排除
    之例外」等規定不符，然「經當事人於審判程序同意作為證
    據，法院審酌該言詞陳述或書面陳述作成時之情況，認為適
    當者，亦得為證據；當事人、代理人或辯護人於法院調查證
    據時，知有上開刑事訴訟法第一百五十九條第一項不得為證
    據之情形，而未於言詞辯論終結前聲明異議者，視為有前項
    之同意」，刑事訴訟法第一百五十九條之五亦有明定。蓋被
    告之「反對詰問權」，核屬憲法第八條第一項規定「非由法
    院依法定程序不得審問處罰」之正當法律程序所保障之基本
    人權及第十六條所保障之基本訴訟權，不容任意剝奪。是為
    保障被告之「反對詰問權」，92年2 月6 日修正公布之刑事
    訴訟法，乃酌採英美法之傳聞法則，明定被告以外之人於審
    判外之陳述，性質上均屬傳聞證據，依傳聞法則，原均無證
    據能力。惟「反對詰問權」既屬被告訴訟防禦之一種，則倘
    法院於審理之時，業已賦與被告合理主張是項權利之機會，
    乃被告於審慎評估其訴訟之優勝劣敗後，竟甘於放棄關此權
    利之行使（例如：證人於審判外之陳述已明，倘一再傳喚到
    庭俾踐行詰問，不過徒增審訊時間，而無助事實釐清。又如
    ：倘傳喚證人到庭俾踐行詰問，不僅無從維護被告本身利益
    ，甚且可能惡化刑事被告處境，使被告居於更為不利之劣勢
    ），則已足見「反對詰問」之於被告本案防禦之了無助益！
    此際，倘仍強令被告為此主張，則其結果恐亦將與「被告之
    不防禦」無殊，而終將悖離憲法保障人民訴訟權及刑事訴訟
    法酌採英美傳聞法則之本旨。據此，被告本於自主意志而放
    棄「反對詰問權」之主張或行使，參諸憲法保障人民訴訟權
    之真意，自應賦與相對等之尊重。更何況，鑒於我刑事訴訟
    法採用傳聞證據排除法則之重要理由之一，無非「傳聞證據
    未經當事人以反對詰問予以覈實」，是倘當事人「不願」對
    原供述人為反對詰問，則自法理以言，法院似亦全無假職權
    為名，任意介入以「否定」是項傳聞證據證據能力之空間、
    餘地！尤以參諸我刑事訴訟法第一百五十九條之五之立法理
    由，除係明確揭示前開傳聞證據排除法則之基本法理，更係
    明確指出本次修正併「參考日本刑事訴訟法第三百二十六條
    第一項規定」之立法意旨（參見立法理由三）；而「有關檢
    察官及被告均同意作為證據之傳聞書面材料或陳述，概可直
    接援引該國刑事訴訟法第三百二十六條規定資為傳聞證據排
    除例外之法律依據，祇於檢察官或被告不同意之例外情況，
    始須進而斟酌該等書面材料或陳述究否符合該國其他傳聞證
    據排除之例外規定，俾憑另行認定關此證據資料是否具備證
    據能力」，則向屬日本刑事審判實務之運作方式！本此同旨
    ，我刑事訴訟法第一百五十九條之五當更加不宜逕為反於繼
    受國之解釋，是自應認為「在當事人間無爭執之案件中，傳
    聞證據基本上均可依據前引規定提出於法院使用」！準此，
    在證據能力俱無爭執之案件中，法院當亦毋庸再依刑事訴訟
    法第一百五十九條之一至同法第一百五十九條之四等規定為
    個別性之斟酌，並應逕自援引刑事訴訟法第一百五十九條之
    五，資為傳聞證據排除例外之法律依據，方符憲法保障基本
    人權及人民訴訟權之本旨！查：首開1.以外之其餘被告以外
    之人於「審判外之言詞或書面陳述」，概未見被告暨其辯護
    人就其證據能力提出異議而表爭執；兼以本院自形式察其作
    成、取得當時外部情況，亦俱無「任意性」或「信用性」違
    反而顯然不適當之情形，而均與刑事訴訟法第一百五十九條
    之五之規定相符。據此按諸首開說明，本院自應援引刑事訴
    訟法第一百五十九條之五規定資為傳聞證據排除例外之法律
    依據，即認：首開1.以外之其餘被告以外之人於「審判外之
    言詞或書面陳述」，之於被告所涉本案而言，均有證據能力
    ，而毋庸再依刑事訴訟法第一百五十九條之一至同法第一百
    五十九條之四等規定為個別性之斟酌。
  (二)關於卷附監聽譯文（有證據能力）
    按通訊監察錄音之譯文，僅屬依據監聽錄音結果予以翻譯之
    文字，固具文書證據之外觀，但實際上仍應認監聽所得之錄
    音帶或光碟，始屬調查犯罪所得之證物，乃係刑事訴訟法第
    一百六十五條之一第二項所稱之證物，如其蒐證程序合法，
    並經合法調查，自具證據能力。因此檢察官如提出通訊監察
    錄音之譯文為其證據方法，實乃以其監聽所得之錄音帶或光
    碟，為調查犯罪所得之證物，法院本應依刑事訴訟法第一百
    六十五條之一所列之方法調查，以判斷該錄音帶或光碟是否
    與通訊監察錄音之譯文相符。而監聽錄音製作之譯文，雖通
    常為偵查犯罪機關單方面製作，然若被告或訴訟關係人對其
    真實性並無爭執，經法院於審判期日提示譯文供當事人辨認
    、表示意見並為辯論者，程序自屬適法（最高法院95年度臺
    上字第295 號、94年度臺上字第4665、1270號、93年度臺上
    字第6510號判決意旨參照）。即警察機關對犯罪嫌疑人依法
    監聽電話所製作之通訊監察紀錄譯文，實乃該監聽電話錄音
    之「派生證據」，是其倘係公務員（員警）依法定程序而取
    得，被告或訴訟關係人就其真實性復無爭執（即不否認譯文
    所載對話內容之真實無偽），法院並曾依刑事訴訟法第一百
    六十五條第一項規定，踐行證據調查之法定程序，向被告宣
    讀或告以要旨，則其自得採為認定被告有罪之基礎，而有證
    據能力。查被告暨其辯護人概不否認「本案卷附相關監聽譯
    文之真實無偽」（即就「譯文所載內容」與「監聽側錄情節
    」相符乙節俱不爭執），本案卷附相關監聽譯文，復均係源
    自合法監聽（即其均係本於檢察官依法核發之通訊監察書而
    為實施，且其各該監聽期間、通訊號碼亦悉與通訊監察書所
    核准之範圍相符，參見本院卷(一)第130-135 頁），是其自屬
    公務員依法定程序所取得之證據資料，尤以均業經本院踐行
    證據調查之法定程序，於審判期日向被告宣讀或告以要旨，
    按諸首開說明，關此監聽譯文自得採為認定被告有罪之基礎
    ，而為本案審判之適格證據。
二、事實認定
    訊之被告庚○○固不否認「證人己○○、辛○○、甲○○、
    丙○○、乙○○、莊文琪6 人曾多次撥打『0000000000』來
    電邀約」，及其「多次交付安非他命予證人己○○、辛○○
    、甲○○、丙○○、乙○○、莊文琪6 人（至被告交付安非
    他命之實際次數，其前後供述則互有歧異）」，暨「多次向
    證人己○○、辛○○、甲○○、丙○○、乙○○、莊文琪6
    人收取安非他命買賣價金（至被告收取安非他命買賣價金之
    實際數額，其前後供述亦互有矛盾）」等客觀事實（本院卷
    (一)第95-98 頁、第105-106 頁、第308-309 頁），惟則矢口
    否認有何販賣第二級毒品安非他命之犯行，辯稱：伊僅係受
    託而居中幫忙證人己○○、辛○○、甲○○、丙○○、乙○○、莊文琪等6 人，向綽號「阿城」或「阿信」之人購買安
    非他命，而絕無販賣安非他命予證人己○○、辛○○、甲○○、丙○○、乙○○、莊文琪6 人資以牟利之行為云云（本
    院卷第95-98 頁、第105-106 頁、第308-309 頁），經查：
  (一)扣案之「0000000000」晶片卡（SIM 卡）1 枚，實係被告之
    不詳友人申辦後，持交予被告保管持用迄96年10月24日凌晨
    零時15分為警查獲扣案時止。此首經被告敘明在卷（本院卷
    (一)第102 頁）。其次，「0000000000」、「0000000000」行
    動門號，係由證人己○○撥接持用；「0000000000」行動門
    號，係由證人丙○○撥接持用；「0000000000」行動門號，
    係由證人甲○○撥接持用；「0000000000」、「0000000000
    」行動門號，係由證人戊○○撥接持用；「0000000000」行
    動門號，係由證人乙○○撥接持用；「0000000000」行動門
    號，係由證人辛○○撥接持用。此亦經證人己○○、丙○○
    、甲○○、戊○○、乙○○、辛○○分別證述明確（證人己○○部分，見本院卷(一)第160-161 頁；證人丙○○部分，見
    偵查卷第88頁、第121 頁；證人甲○○部分，見本院卷(一)第
    211-212 頁；證人戊○○部分，見本院卷(一)第169 頁；證人
    乙○○部分，見本院卷(一)第266-267 頁；證人辛○○部分，
    見本院卷(一)第260-261 頁）。又經提示卷附「0000000000」
    監聽譯文（偵查卷第137 頁背面-142頁、第97-100頁、第11
    1-119 頁、第174 頁背面-177頁背面、第187 頁背面-189頁
    、第31-32 頁）予被告及證人己○○、丙○○、甲○○、戊○○、乙○○、辛○○閱覽之結果，被告及彼等證人亦概不
    否認上開譯文之所載，或係被告與證人己○○之對話內容，
    或係被告與證人辛○○之對話內容，或係被告與證人甲○○
    之對話內容，或係被告與證人丙○○之對話內容，或係被告
    與證人乙○○之對話內容，或係被告與證人莊文琪之對話內
    容無誤（被告供述，見本院卷(一)第101-102 頁；證人己○○
    證述，見本院卷(一)第160-161 頁；證人丙○○證述，見偵查
    卷第88-94 頁；證人甲○○證述，見本院卷(一)第211-212 頁
    ；證人戊○○證述，見本院卷(一)第169 頁；證人乙○○證述
    ，見本院卷(一)第266-267 頁；證人辛○○證述，見本院卷(一)
    第260-261 頁）。據此，被告與證人己○○、辛○○、甲○○、丙○○、乙○○、莊文琪等6 人，確曾藉由上開行動門
    號互為聯繫通話如卷附譯文之所示，當屬本院首堪認定。
  (二)茲因臺灣基隆地方法院檢察署檢察官前已核發通訊監察書（
    96基檢堂業聲監字第305 號、96基檢堂良聲監續字第340 、
    379 號；參見本院卷(一)第130-135 頁），指揮員警就被告持
    用之「0000000000」行動門號進行監聽側錄；員警遂本此監
    聽情資（參見偵查卷第137 頁背面-142頁、第97-100頁、第
    111-119 頁、第174 頁背面-177頁背面、第187 頁背面-189
    頁、第31-32 頁之「0000000000」通訊監察譯文），報請檢
    察官核准而聲請本院核發96年度聲搜字第544 號搜索票，並
    於96年10月24日凌晨零時15分，逕往「基隆市○○路509 巷
    1 號之3 」之被告辦公室而擬執行搜索。乃員警甫抵上址附
    近即基隆市○○路393 巷巷口，旋目睹證人辛○○在場且行
    跡可疑，經趨前盤檢查問結果，果當場起獲證人辛○○甫於
    附表一編號所示時（96年10月23日晚間9 時34分）、地，
    向被告購入而猶未攜往他處施用如附表二編號所示之安非
    他命1 包（毛重1.0 公克；係查扣於辛○○施用毒品之另案
    ），並經證人辛○○供述被告販賣安非他命之事情緣由。此
    除有證人辛○○之偵訊筆錄附卷足考（偵查卷第76-77 頁背
    面，其內容經核與「本院卷(二)第17背面-19 頁」相符），並
    經本院職權調取96年度聲搜字第544 號搜索案卷暨臺灣基隆
    地方法院檢察署96年度偵字第5510號偵查案卷（以下簡稱「
    辛○○涉嫌施用毒品」案卷）查明屬實，且有「辛○○涉嫌
    施用毒品」之上開案卷影本在卷可佐（見本院卷(二)第1-21頁
    ）。又員警於96年10月26日，循前開監聽情資（同上偵查卷
    第137 背面-142頁、第97-100頁、第111-119 頁、第174 頁
    背面-177頁背面、第187背面-189 頁、第31-32 頁之「0000
    000000」通訊監察譯文），報請檢察官許可，借訊斯時因另
    案在監服刑之證人丙○○、甲○○2 人，乃證人周、王2 人
    亦係同聲指證被告販賣安非他命之事實經過。此亦有基隆市
    警察局96年10月26日基警刑大偵二字第0960072247號函、第
    0960072249號函及證人丙○○、甲○○偵訊筆錄各1 件在卷
    可參（見偵查卷第83頁、第85頁、第121-126 頁）。再者，
    本案查緝員警曾先、後報請檢察官許可而蒐證如下：(甲)聲請
    本院核發96年度聲搜字第570 號搜索票，於96年10月31日上
    午11時50分，持上開搜索票逕往證人己○○住處搜索，而經
    證人己○○指述被告販賣安非他命之概略經過；(乙)聲請本院
    核發96年度聲搜字第589 號搜索票，於96年11月6 日下午4
    時15分，持上開搜索票逕往證人戊○○住處搜索，並當場起
    獲證人戊○○甫於附表一編號所示時（96年10月22日晚間
    8 時22分）、地，向向被告以現金5,000 元代價購入、迨96
    年11月6 日為警查扣時止，取用剩餘而如附表二編號所示
    之安非他命1 包（毛重0.65公克），且亦經證人戊○○指證
    被告販賣安非他命之緣由梗概；(丙)聲請本院核發96年度聲搜
    字第588 號搜索票，於96年11月7 日下午2 時5 分，持上開
    搜索票逕往證人乙○○住處搜索，乃亦當場起獲證人乙○○
    甫於附表一編號所示時（96年10月2 日下午2 時30分左右
    ）、地，向被告以現金16,000元代價購入、迨96年11月7 日
    為警查扣時止，取用剩餘而如附表二編號所示之安非他命
    1 包（毛重0.35公克），並經證人乙○○指述被告販賣安非
    他命之概略經過。此亦有證人己○○、戊○○、乙○○之偵
    訊筆錄各1 份在卷可稽（己○○偵訊筆錄，見偵查卷第145-
    146 頁背面，其內容經核與「本院卷(二)第52-54 頁」相符；
    戊○○偵訊筆錄，見偵查卷第178 頁、第180-181 頁背面，
    其內容經核與「本院卷(二)第117 頁背面- 第119 頁、第120
    頁」相符；乙○○偵訊筆錄，見偵查卷第190-192 頁，其內
    容經核與「本院卷(二)第87頁背面- 第89 頁背面」相符），
    並經本院職權調取臺灣基隆地方法院檢察署96年度毒偵字第
    2775號偵查案卷（以下簡稱「己○○涉嫌施用毒品」案卷）
    、96年度偵字第5741號偵查案卷（以下簡稱「乙○○涉嫌施
    用毒品」案卷）、96年度毒偵字第2860號偵查案卷（以下簡
    稱「戊○○涉嫌施用毒品」案卷）查明無訛，且有「己○○
    涉嫌施用毒品」、「乙○○涉嫌施用毒品」、「戊○○涉嫌
    施用毒品」之上開案卷影本各1 份附卷足考（「己○○涉嫌
    施用毒品」案卷，見本院卷(二)第22-59 頁；「乙○○涉嫌施
    用毒品」案卷，見本院卷(二)第60-96 頁；「戊○○涉嫌施用
    毒品」案卷，見本院卷(二)第97-130頁）。
  (三)證人己○○、辛○○、甲○○、丙○○、乙○○、莊文琪等
    6 人，平日素有施用第二級毒品安非他命之慣行。此除有臺
    灣高等法院被告（己○○、辛○○、甲○○、丙○○、乙○○、莊文琪）前案紀錄表各1 份附卷足考（本院卷(一)第28-7
    9 頁），並經本院職權調取證人己○○、辛○○、甲○○、
    丙○○、乙○○、莊文琪所涉施用毒品前案卷證查核無訛，
    且為被告之所不否認（本院卷(一)第100 頁）。其中，證人己○○、丙○○、辛○○3 人，非特遲至96年初，方因不明原
    因而與被告互為結識，並均因自不詳管道探知被告有安非他
    命之供應門路，方與被告往來頻密；而證人甲○○更因亟思
    施用安非他命以解其癮，始經由同居人引薦而於96年間結識
    被告；至證人乙○○、莊文琪雖與被告本屬舊識，然於彼2
    人探知被告有此供應門路（安非他命貨源）以前，彼2 人與
    被告實已幾無往來。此亦分經被告及證人己○○、辛○○、
    甲○○、丙○○、乙○○、莊文琪敘述明確（被告供述，見
    本院卷(一)第100 頁；證人己○○證述，見本院卷(一)第163 頁
    、第165-166 頁；證人丙○○證述，見偵查卷第89頁；證人
    甲○○證述，見本院卷(一)第218 頁；證人戊○○證述，見偵
    查卷第180 頁正反面；證人乙○○證述，見本院卷(一)第269
    頁、偵查卷第191 頁；證人辛○○證述，見本院卷(一)第263-
    264 頁）。
  (四)證人己○○、辛○○、甲○○、丙○○、乙○○、莊文琪得
    悉被告有安非他命之供應門路以後，均曾分別以彼等持用如
    (一)所示之行動門號，或逕以公共電話，撥打被告持用如附表
    二編號所示之「0000000000」行動門號，藉以向被告邀約
    購買安非他命，而與被告實際交易如下：
  1.證人己○○之部分（即本判決事實欄二(一)之所載）：
    證人己○○曾先、後於附表一編號至「交易時間」欄所
    示之各該時間，或以自己持用之「0000000000」行動門號，
    或以自己持用之「0000000000」行動門號，或利用公共電話
    （00-00000000 ），逕自撥接被告持用之「0000000000」行
    動門號，或於對話中藉詞「1 個」等語，而對被告為「其擬
    以現金1,000 元價購安非他命」之要約表示；或於對話中藉
    詞「2 個工人」等語，而對被告為「其擬以現金2,000 元價
    購安非他命」之要約表示；或於對話中藉詞「3 個工人」等
    語，而對被告為「其擬以現金3,000 元價購安非他命」之要
    約表示。且關此9 次買賣要約，並均因被告即時承諾，隨即
    於附表一編號至「交易地點」欄所示之各該地點「銀貨
    兩訖」。此除有「0000000000」行動門號之通訊監聽譯文附
    卷可佐（偵查卷第137 頁背面-142頁），並經證人己○○於
    檢察官偵訊時結稱：我每次都是撥打被告持用之「00000000
    00」行動門號，或口稱「幾個工人」，或口稱「幾個」，藉
    此向被告要約「購買安非他命」，且我與被告的交易方式，
    均為「一手交錢、一手交貨」，每次並均需「付現」（偵查
    卷第145 頁背面-146頁）等語，暨於本院審理時結稱：「一
    依96年8 月11日譯文內容所載，我當天是要跟被告購買1,00
    0 元的安非他命，譯文提到的『1 』，指得就是1,000 元的
    安非他命。至於我們在電話中提到走上來、走下來的見面地
    點，就是在南榮公墓上面的被告辦公處所即『基隆市○○路
    509 巷1 號之3 』。二依96年9 月8 日譯文內容所載，我當
    天也是要跟被告購買1,000 元的安非他命，譯文提到的『1
    個工人』，指的就是1,000 元的安非他命，至於交易見面的
    地點與上開見面地點相同。三依96年9 月15日譯文內容所載
    ，我當天是要跟被告買3,000 元的安非他命，譯文提到的『
    3 個工人』指的就是3,000 元的安非他命，至於交易地點同
    前。四依96年9 月14日譯文內容所載，我當天也是要跟被告
    買2,000 元的安非他命，譯文提到的『2 個工人』指的就是
    2,000 元的安非他命，至於交易地點同前。五、依96年10月
    1 日... 晚上11時48分的譯文內容所載，表示我在與被告通
    話以前的當天早上（即96年10月1 日上午某時），曾經跟被
    告購買1,000 元的安非他命。... 七依96年10月10日及96年
    10月11日... 的譯文內容所載，96年10月10日我是向被告購
    買2,000 元的安非他命，96年10月11日我是向被告購買1,00
    0 元的安非他命... 八依96年10月13日譯文內容所載，是我
    向被告購買2,000 元的安非他命，至於交易地點同前... 」
    （本院卷(一)第161-162 頁）等語明確。
  2.證人丙○○之部分（即本判決事實欄二(二)之所載）：
    證人丙○○則曾於附表一編號至「交易時間」欄所示之
    各該時間，或以自己持用之「0000000000」行動門號，或利
    用公共電話（00-00000000 ；00-00000000 ），撥接被告持
    用之「0000000000」行動門號，或於對話中藉詞「6,000 呀
    ... 3 呀... 」等語，而對被告為「其擬以現金6,000 元價
    購安非他命約3.0 公克」之要約表示；或於對話中藉詞「1
    個」等語，而對被告為「其擬以現金2,000 元價購安非他命
    約1.0 公克」之要約表示。其中，如附表一編號所示買
    賣要約，並均因被告即時承諾，隨即於附表一編號「交
    易地點」欄所示之各該地點「銀貨兩訖」（既遂）。至如附
    表一編號所示買賣要約，雖亦獲得被告即時承諾，然其
    後均因證人丙○○隨身攜帶之現金不足，致未能完成安非他
    命之買賣交易（未遂）。此亦有「0000000000」行動門號之
    通訊監聽譯文附卷可佐（偵查卷第97-100頁），並經證人丙○○於警詢中逐筆敘稱：「（問：現警方提供0000000000行
    動電話之通訊監察譯文供你觀覽，上面記載的時間是96年8
    月16日晚間11時16分57秒，由你持用之0000000000號行動電
    話撥打進入0000000000門號，談話內容大致是你要向該綽號
    阿東之庚○○【即本案被告】以6,000 元購買東西，該談話
    內容是否正確？是否由你撥打？該談話內容意指要以6,000
    元購買何物？）沒錯，該通電話是我撥打的。談話內容也無
    誤。該談話內容係指我要以6,000 元之代價向其購買第二級
    毒品安非他命。... 我有買到我要的毒品。錢是我親自交給
    阿東，阿東也親自將毒品交給我。交易地點一樣是在庚○○
    位於南榮公墓的公司門口【即『基隆市○○路509 巷1 號之
    3 』】。... 數量是1 包。重量他跟我講說是3 公克。」（
    偵查卷第90-91 頁）「（問：現警方提供0000000000行動電
    話之通訊監察譯文供你觀覽，上面記載的時間是96年8 月27
    日凌晨零時37分42秒，由你持用之0000000000號行動電話撥
    打進入0000000000門號，談話內容大致是你要向庚○○拿1
    個，你問他多少錢他回答2,000 元，談話內容是否正確？是
    否由你撥打？該談話內容所要拿的係指何物？）沒錯，該通
    電話是我撥打的。談話內容也無誤。該談話內容係指我要向
    庚○○購買1 克的安非他命... 證次並沒有完成交易因我錢
    不夠。」（偵查卷第91-92 頁）「（問：現警方提供000000
    0000行動電話之通訊監察譯文供你觀覽，上面記載的時間是
    96年9 月4 日下午3 時46分38秒，你以公用電話00-0000000
    0 撥打0000000000門號要向庚○○拿1 個，及96年8 月22日
    晚間10時11分53秒，你以公用電話00-00000000 撥打000000
    0000門號，談話內容大致是你要向庚○○拿1 個，該談話內
    容是否正確？是否由你撥打？該談話內容所稱之『1 個』是
    指何物？）沒錯，該通電話是我撥打的。談話內容也無誤。
    該談話內容係指我要向庚○○購買1 克的第二級毒品安非他
    命。9 月4 日那次沒有交易成功因我錢不夠。9 月8 日則是
    有交易成功。交易的地點都是在阿東位於南榮公墓的公司門
    口... 錢是我親自交給阿東，阿東也親自將毒品交給我。」
    （偵查卷第92-93 頁）暨於檢察官複訊時具結證稱：我於警
    詢中之證述內容屬實，沒有裁贓嫁禍（偵查卷第124 頁）等
    語明確。
  3.證人甲○○之部分（即本判決事實欄二(三)之所載）：
    證人甲○○亦曾於附表一編號至「交易時間」欄所示之
    各該時間，以自己持用之「0000000000」行動門號，撥接被
    告持用之「0000000000」行動門號，或於對話中藉詞「2 個
    ... 4,000 ... 」等語，而對被告為「其擬以現金4,000 元
    價購安非他命約2.0 公克」之要約表示；或於對話中藉詞「
    3 個... 6,000 ... 」等語，而對被告為「其擬以現金6,00
    0 元價購安非他命約3.0 公克」之要約表示；或於對話中藉
    詞「1 克」等語，而對被告為「其擬以現金2,000 元價購安
    非他命約1.0 公克」之要約表示。且關此3 次買賣要約，亦
    均因被告即時承諾，隨即於附表一編號至「交易地點」
    欄所示之各該地點「銀貨兩訖」。此對照偵查卷附「000000
    0000」行動門號通訊監聽譯文（偵查卷第111-119 頁）所載
    內容，暨證人甲○○於本院審理時結稱：「... （問：【提
    示偵查卷第113-114 頁，96年9 月22日凌晨3 時9 分及同日
    凌晨3 時17分通訊監察譯文】請證人確認本次交易地點？）
    該次交易地點也在被告基隆市○○路509 巷1 號之3 被告辦
    公地址，交易量2 包【即2 公克】安非他命，交易金額4,00
    0 元，該次有依約成交。... （問：【提示偵查卷第115 頁
    96年9 月23日下午5 時49分、5 時59分、6 時19分之通訊監
    察譯文】我也是去基隆市○○路509 巷1 號之3 被告辦公地
    址，交易金額6,000 元、交易數量為安非他命3 包【即3 公
    克】，本次也有如數成交。... （問：【提示偵查卷第118
    頁96年9 月24日晚上8 時45分、8 時57分之通訊監察譯文】
    請證人確認本次交易地點？）本次交易地點也是在被告基隆
    市○○路509 巷1 號之3 ，交易份量1 包安非他命【即1 公
    克】，交易金額2,000 元。本次也有達成交易。... 」（本
    院卷(一)第216-217 頁），即足析其梗概。
  4.證人戊○○之部分（即本判決事實欄二(四)之所載）：
    證人戊○○為圖疏一己工作煩悶，亦曾於附表一編號至
    「交易時間」欄所示各該時間，逕以自己持用之「00000000
    00」、「0000000000」行動門號，撥接被告持用之「000000
    0000」行動門號，而對被告為價購安非他命之要約表示。且
    關此5 次買賣要約，亦均因被告即時承諾，隨即於附表一編
    號至「交易地點」欄所示之各該地點「銀貨兩訖」。此
    除有如附表二編號所示之安非他命1 包（毛重0.65公克）
    扣案，暨「0000000000」行動門號之通訊監聽譯文附卷可考
    （偵查卷第174 頁背面-177頁背面），並經證人戊○○於檢
    察官偵訊時結稱：被告是我小時候的玩伴，某日我與被告在
    路上偶遇，因被告暗示我「他有安非他命」，我遂自96年8
    月底開始，陸續撥打被告持用之「0000000000」行動門號，
    而對被告為價購安非他命之要約表示。其間，我與被告均係
    在南榮公墓內（意指「基隆市○○路509 巷1 號之3 」）完
    成毒品交易，交易方式則為「一手交錢、一手交貨」。我曾
    分別於96年8 月31日，以2,000 元對價向被告購買安非他命
    1 包；於96年9 月7 日，以5,000 元對價向被告購買安非他
    命2 公克；於96年9 月23日，以2,500 元對價向被告購買安
    非他命1 包；於96年10月16日，以2,000 元對價向被告購買
    安非他命1 包；於96年10月22日，以5,000 元對價向被告購
    買安非他命2 公克（偵查卷第180-181 頁）等語，暨於本院
    審理時結稱：「（問：96年8 月31日有無向被告購買2,000
    元的安非他命？【提示偵查卷第174 頁背面-175頁背面96年
    8 月31日晚間9 時36分、晚間10時9 分、晚間10時38分、晚
    間10時59分通訊監察譯文】有，我當日確實有打電話給被告
    ，對話內容如譯文所載，另我當日確實也有拿到2,000 元的
    安非他命... （問：96年9 月7 日有無向被告購買安非他命
    ？【提示偵查卷第175 頁背面96年9 月7 日晚間9 時4 分通
    訊監察譯文）有。譯文內容所示，即我當天與被告聯絡，告
    稱我要買5,000 元的安非他命，... （問：96年9 月23日有
    無向被告購買安非他命？【提示偵查卷第176 頁背面96年9
    月23日晚間11時42分通訊監察譯文）是，我確實也有以2,50
    0 元買1 公克的安非他命。（問：96年10月16日有無向被告
    購買安非他命？【提示偵查卷第177 頁96年10月16日凌晨1
    時49分通訊監察譯文）有，當天是買2,000 元的安非他命。
    （問：96年10月22日有無向被告購買安非他命？【提示偵查
    卷第177 頁正反面96年10月22日下午6 時47分、晚間8 時3
    分、晚間8 時22分通訊監察譯文）當天也有，但是譯文所指
    『5 個』是指5,000 元的安非他命，而非5 公克的安非他命
    。... 」（本院卷(一)第174-175 頁）等語明確。
  5.證人乙○○之部分（即本判決事實欄二(五)之所載）：
    證人乙○○則係於附表一編號至「交易時間」欄所示之
    各該時間，以自己持用之「0000000000」行動門號，撥接被
    告持用之「0000000000」行動門號，或於對話中藉詞「3 啦
    ... 55... 」等語，而對被告為「其擬以現金5,500 元價購
    安非他命約3.0 公克」之要約表示；或於對話中藉詞「2 個
    ... 」等語，而對被告為「其擬以現金4,500 元價購安非他
    命約2.0 公克」之要約表示；或於對話中藉詞「41仔... 16
    ... 」等語，而對被告為「其擬以現金16,000元價購安非他
    命『四分之一兩（相當於9.375 公克）』」之要約表示。而
    關此3 次買賣要約，復均因被告即時承諾，隨即於附表一編
    號至「交易地點」欄所示之各該地點「銀貨兩訖」。此
    亦有如附表二編號所示之安非他命1 包（毛重0.35公克）
    扣案暨「0000000000」行動門號之通訊監聽譯文在卷可憑（
    偵查卷第187 頁背面-189頁），並經證人乙○○於本院審理
    時證稱：「（問：【提示偵查卷第187 頁背面96年9 月9 日
    下午6 時8 分通訊監察譯文】此段譯文是否你與被告對話內
    容？這確實是我與被告間的對話，我確實是以5,500 元的價
    格，向本案被告庚○○購買安非他命3 克，交易地點就在基
    隆市○○路509 巷1 號之3 被告辦公室，交易時有無閒雜人
    等我忘記了。我是在當日晚上6 時30分至6 時40分左右抵達
    上址與被告交易。（問：【提示偵查卷第187 頁面-188頁96
    年9 月19日凌晨1 時13分通訊監察譯文】此段譯文是否你與
    被告對話內容？）這確實也是我與被告間的對話，我當日是
    以4,500 元向被告庚○○購買2 克的安非他命，交易地點也
    在上址。我是在當日凌晨1 時30分至1 時40分左右抵達上址
    與被告交易。（問：【提示偵查卷第188 頁正反面96年10月
    2 日下午2 時2 分通訊監察譯文】此段譯文是否你與被告對
    話內容？）這也確實是我與被告間的對話，我當日是以16,0
    00元向被告庚○○購買四分之一兩【即譯文所載之『41仔』
    】，本次交易地點本來是基隆市○○路『10元商店』外面，
    後來改到基隆市○○路某巷子口，我是在當日下午2 點30分
    至40分左右與被告見面交易。... （問：是否確定前後向被
    告庚○○購買安非他命的次數僅有3 次？）是。... 」（本
    院卷(一)第267 頁）等語綦詳。
  6.證人辛○○之部分（即本判決事實欄二(六)之所載）：
    證人辛○○則曾於附表一編號至「交易時間」欄所示之
    各該時間，以自己持用之「0000000000」行動門號，撥接被
    告持用之「0000000000」行動門號，或於對話中藉詞「1,50
    0...」等語，而對被告為「其擬以現金1,500 元價購安非他
    命約0.75公克」之要約表示；或於對話中藉詞「2,000 ...
    」等語，而對被告為「其擬以現金2,000 元價購安非他命約
    1.0 公克」之要約表示。且關此3 次買賣要約，亦均因被告
    即時承諾，隨即於附表一編號至「交易地點」欄所示之
    各該地點「銀貨兩訖」。此亦有如附表二編號所示之安非
    他命1 包（毛重1.0 公克）扣案暨「0000000000」行動門號
    之通訊監聽譯文附卷足稽（偵查卷第31-32 頁），並據證人
    辛○○於檢察官偵訊時結稱：警察於96年10月23日晚上10時
    ，在我身上所查扣的安非他命1 包，是我才剛以2,000 元的
    代價向被告購買取得；我前、後總計向被告購買安非他命3
    次，時間分別為96年10月15日、96年10月18日、96年10月23
    日，交易地點則都在南榮公墓內（意指「基隆市○○路509
    巷1 號之3 」）（偵查卷第76頁正反面）等語，暨於本院審
    理時證稱：「（問：【提示偵查卷第31頁96年10月15日晚間
    10時5 分、晚間10時18分通訊監察譯文】此段譯文是否你與
    被告對話內容？）是，這確實是我與被告的對話內容，...
    96年10月15日22時18分，我依約抵達南榮路被告辦公室所在
    ，... 我當場拿1,500 元給被告，... 被告... 將該小包的
    安非他命給我，我拿了就離開。（問：【提示偵查卷第31-3
    2 頁96年10月18日凌晨2 時3 分、凌晨2 時17分、凌晨2 時
    19分通訊監察譯文】此段譯文是否你與被告對話內容？）這
    確實也是我與被告的對話。... 我這次要買2,000 元的安非
    他命... （問：【提示偵查卷第32頁96年10月23日晚間9 時
    31分通訊監察譯文】此段譯文是否你與被告對話內容？）這
    也是我與被告的對話內容，買賣情形也與上開相同。」（本
    院卷(一)第260-261 頁）等語無誤。
  (五)被告固矢口否認販賣第二級毒品安非他命以資圖利之犯行，
    或飾稱：伊是與彼等證人「合資」購買云云，或諉稱：伊只
    是代彼等證人調貨而未從中賺取差價利潤云云。證人己○○
    則到庭附和：我所指的「購買」，係我請被告幫我向他朋友
    「阿德」調貨之意，被告並無決定安非他命價格的權限，也
    沒有趁機從中抽成（本院卷(一)第163-165 頁）云云；證人戊○○則係到庭和稱：被告確實只是單純幫我向他朋友「阿德
    」代調安非他命，每次交易之時，「阿德」都在現場，並均
    由我與「阿德」一手交錢、一手交貨；我之所以在偵查中指
    證被告販賣，係因我當時「覺得很丟臉，一心想快點去勒戒
    ，所以我亂講」（本院卷(一)第169-174 頁）云云；證人甲○○亦曾到庭和稱：被告只是單純幫我從中調貨（本院卷(一)第
    212-215 頁）云云；證人辛○○更係到庭附和證稱：我是與
    被告「合資」購買安非他命，被告沒有從中牟取利潤（本院
    卷(一)第260-262 頁）云云。惟查：
  1.證人己○○、辛○○、甲○○、丙○○、乙○○、莊文琪等
    6 人，平日素有施用第二級毒品安非他命之慣行。此業據本
    院論述如前（參見本院卷(一)第28-79 頁之臺灣高等法院被告
    前案紀錄表）。是彼等證人就被告所涉販賣第二級毒品之法
    條罪名，乃法定本刑「無期徒刑或七年以上有期徒刑，得併
    科新臺幣七百萬元以下罰金」之重罪，衡情必當有所認識。
    參以彼等證人於本院審理時，均係於被告在庭情況下具結作
    證，則自人性角度而為觀察，無論彼等證人與被告交情如何
    ，又是否憚於被告日後報復，客觀上均已極難期待彼等證人
    猶能毫無隱暪並據實陳述。此觀證人己○○、辛○○、甲○○、莊文琪4 人均曾到庭而翻異、附和被告如前；暨勾稽證
    人乙○○於本院審理時，固曾一度翻異改稱：伊於偵查中指
    證「販賣安非他命給伊的『阿東』」，並非本案在庭被告庚○○（本院卷第266 頁）云云，惟其嗣經檢察官請求本院提
    示相關筆錄使之閱覽結果，乃又改而坦承「本案被告確實即
    係伊於偵查中指證『販賣安非他命給伊的阿東』無誤」（本
    院卷第266 頁），並就己翻異行止解釋略謂：「（問：證人
    可否說明，今日一開始否認偵訊筆錄所載「阿東」為庚○○
    之原因？）因為我後來得知庚○○被起訴本案重罪，我覺得
    對不起他，加上他對我說他沒有賺我的錢，我向他調貨的金
    額確實也比較低，我覺得很不好意思，才會否認我之前偵訊
    日容之正確性，但後來庭上提示相關卷證給我閱覽後，我覺
    得要說實話，因此，我後來說的內容均與事實相符。」（本
    院卷第270 頁）等情節自明。尤以彼等證人與被告概無故舊
    恩怨，此亦均經被告及彼等證人敘明無誤，是自客觀以言，
    苟無所指「販賣」事實，則彼等證人藉此「重罪」而對被告
    設詞構陷之動機、目的何在？況且，證人己○○、戊○○、
    甲○○、辛○○4 人，雖均一度翻異、附和如前；然徵諸證
    人甲○○曾於偵查中一再敘稱：「以後庭訊時可否不與被告
    當面對質... 」、「千萬不要對質」（偵查卷第121 頁、第
    122 頁），佐以證人丙○○於檢察官偵訊時亦曾明確表示：
    「以後庭訊時可否不與被告當面對質，我不想讓他認為是我
    害他被抓，我怕他對我家人不利」、「千萬不要和被告對質
    ，因為我良心不安，而且我或我的家人會被報復，而且不要
    常傳我出庭」（偵查卷第124 頁、第125 頁），則彼等證人
    遲至本院審理時方改稱翻異之動機、目的，在在足堪啟人疑
    竇。尤有進者，證人己○○、甲○○、辛○○於本院審理時
    ，係因另案在監，方由本院如期提訊到院。此均有本院審判
    筆錄在卷可參。稽此證人提訊之經過，對照「證人丙○○於
    本院審理時，屢經合法傳拘而無所獲之事實」，暨證人甲○○、丙○○均曾一再表示「不要與被告對質」等語如前，則
    倘非證人己○○、甲○○、辛○○3 人「在監」，恐彼等亦
    未必有配合到院以應訊作證之意願，遑論於被告在庭情況下
    具結而為不利於被告之證述！互核勾稽以觀，彼等所指「居
    中調貨」、「合資」云云之迴護居心，實已不言可喻。
  2.又本案被告雖自96年10月24日起，即經檢察官聲請本院准予
    羈押並禁止接見通信（以本案在押被告身分入「基隆看守所
    」），然其嗣則已於案經起訴移審之96年12月19日，由本院
    諭令解除關此接見通信之限制。是被告固自96年10月24日起
    ，即遭羈押而受人身拘束迄今，惟其尚非無從與外界通訊、
    聯絡；況姑且不論「業於96年11月8 日執畢出監且迄本案審
    結以前，均因行方不明而無從傳訊之證人丙○○」，亦暫不
    論「身陷囹圄而以另案被告身分入『基隆監獄』服刑之證人
    己○○、甲○○」，證人戊○○、辛○○2 人，均曾於彼等
    以證人身分在偵查中指證被告販賣安非他命（96年11月6 日
    、96年10月24日）以後之96年11月6 日、97年2 月18日，先
    、後進入「基隆看守所」附設勒戒處所執行觀察、勒戒（參
    見本院卷(一)第52頁、第53頁、第265 頁），其間，復適逢本
    院諭令解除在押被告接見通信之限制，則被告及證人戊○○
    經本院於97年2 月20日開庭傳訊以前、被告及證人辛○○經
    本院於97年3 月19日開庭提訊以前，顯然俱不乏在「基隆看
    守所」內碰面、接觸之機會。此徵諸身在「基隆看守所」之
    被告，猶知於97年3 月12日具狀向本院敘稱「... 頃聞辛○○先前因施用毒品之犯行遭警查獲，現於基隆看守所接受觀
    察勒戒中... 」（本院卷第254-255 頁）等情詞，暨證人辛○○陳稱：「（問：證人自何時起，在基隆看守所附設勒戒
    所執行觀察勒戒？）97年2 月18日起。（問：是否知道被告
    也被收押在基隆看守所？）我知道這件事。」（本院卷第26
    5 頁）等語，益足析其梗概。據此推敲，證人戊○○、辛○○2 人究否係遭污染，方一改前詞而為唱和？即彼等證人究
    否因同在監所致遭被告威脅、利誘，方於審判中故為與先前
    相異之陳述內容？又彼等證人是否因同在監所而與被告通謀
    、勾串，始於審判中故意支吾其詞或顧左右而言他？尤以證
    人辛○○雖於本院審理時一再強調「合資購買」（本院卷(一)
    第260-262 頁）云云，甚且就此飾詞諉稱：伊於檢察官偵訊
    時，因為精神狀況不佳，方順應檢察官提問而答稱「曾向被
    告購買毒品」（本院卷第263 頁）云云，然經當庭詢以「買
    賣」、「合資」二者區別，證人辛○○則又答稱：「我不知
    道『買賣』與『合資』有何不同。」（本院卷(一)第264 頁）
    然設若證人、被告彼此果無勾串，則辛○○又何以於「不知
    」二者差異何在之情況下，猶知一再強調和稱：「伊與被告
    是『合資』而不是『買賣』」？對照上情以觀，彼等證人遲
    至本院審理時所為之翻異，其勾串痕跡更係隨處可見。
  3.實則，證人己○○、甲○○、莊文琪等3 人，固均到庭和稱
    ：「居中調貨」云云。惟徵諸卷附通訊監察譯文之所載，實
    已不難查悉彼等證人致電要約而與被告互為「討價還價」之
    議價過程（參照本院卷(一)第217-218 頁）；是倘彼等證人所
    陳情節非虛，即被告確實僅止「居中調貨」，而未「坐地起
    價」藉機從中牟利，試問被告又何有「代替出賣人（毒品上
    源）」與彼等買受人（證人己○○、甲○○、莊文琪）互為
    議價之權限？尤以證人己○○、莊文琪2 人，雖曾一致聲稱
    ：交易當時，毒品上源（綽號「阿德」之人）亦在現場（本
    院卷(一)第166-168 頁、第169-172 頁）云云，並一致諉稱：
    被告不能決定安非他命之買賣價格、亦沒有趁機抽成云云。
    然徵諸證人己○○曾經明確指出彼等無非藉由「比價」方式
    選擇交易對象（即「看哪一邊比較便宜就跟哪一家購買」；
    本院卷(一)第166 頁），則自常理以言，彼等尤應直接轉向所
    稱之「在場『毒品上源』」洽購毒品，以免遭人從中剝削，
    此對照證人甲○○於偵查中結稱：「（問：如何知道被告賣
    毒品？）朋友介紹的，我不知道他的來源，如果知道的話，
    我就會自己去找上源，這樣會便宜很多」（偵查卷第125 頁
    ）等語益明。乃竟一再反其道而行，不斷經由被告轉向所稱
    之「在場『毒品上源』」洽購安非他命，若謂彼等所證非虛
    ，核其行止實亦令人匪思。據此，所指「居中調貨」云云之
    不實，尤無可疑。
  4.末以，本案相關卷證固俱乏足供認定被告取得如附表壹所示
    安非他命之時間、地點、對象及其價格等相關資料；惟按販
    賣毒品之行為，本無一定之公定價格，是其各次買賣之價格
    ，當亦各有差異，而或隨供需雙方之資力、關係之深淺、需
    求之數量、貨源之充裕與否、販賣者對於資金之需求如何即
    殷切與否，以及政府查緝之態度，進而為各種不同之風險評
    估，而為機動性之調整，是其價格標準，自非一成不變，且
    販賣者從各種「價差」或「量差」或係「純度（如摻入葡萄
    糖等物）」謀取利潤方式，或有差異，然其所圖利益之非法
    販賣行為目的，則屬相同，並無二致。因之，販賣利得，除
    經行為人（被告）坦承，或其價量至臻明確，確實難以究其
    原委。然按一般民眾普遍認知毒品之非法交易，向為政府查
    禁森嚴且重罰不寬貸，衡諸常情，倘非有利可圖絕無平白甘
    冒被重罰高度風險之理，從而，舉凡其有償交易，除足反證
    其確另基於某種非圖利本意之關係外，通常尚難因無法查悉
    其買進、賣出之差價，而諉無營利之意思，或阻卻販賣犯行
    之追訴（最高法院87年臺上字第3164號判決意旨參照）；又
    販賣毒品之所謂販賣行為，係行為人基於營利之目的，而販
    入或賣出毒品而言。販賣毒品者，其主觀上須有營利之意圖
    ，且客觀上有販賣之行為即足構成，至於實際上是否已經獲
    利則非所問。即於有償讓與他人之初，係基於營利之意思，
    並著手實施，而因故無法高於購入之原價出售，最後不得不
    以原價或低於原價讓與他人時，仍屬販賣行為。必也始終無
    營利之意思，縱以原價或低於原價有償讓與他人，方難謂為
    販賣行為，而僅得以轉讓罪論處（最高法院93年度臺上字第
    1651號判決意旨參照）。茲就本案情節而論，證人己○○、
    辛○○、甲○○、丙○○、乙○○、莊文琪等6 人與被告之
    毒品上手，彼此素不相識，此觀證人己○○、辛○○、甲○○、丙○○、乙○○、莊文琪等6 人一再透過被告價購安非
    他命等情節自明；是證人己○○、辛○○、甲○○、丙○○
    、乙○○、莊文琪等6 人既不可能逕與被告毒品上手直接聯
    繫，亦不可能得悉被告向其毒品上手取得安非他命之實際過
    程及其對價，則自人性角度而為觀察，被告藉此機會，居中
    坐地起價，利用本次轉手機會而從中賺取微量價差之可能，
    首即無可排除；兼以毒品交易屢為政府檢警單位嚴予取締之
    犯罪，法律並就此懸有重典處罰，被告與證人己○○、辛○○、甲○○、丙○○、乙○○、莊文琪復無深交（按：證人
    莊文琪、乙○○與被告雖屬舊識，然於彼等查悉被告亦有安
    非他命之供應門路以前，彼等與被告實已幾無往來。此均經
    本院認定如前），則自常情事理而論，倘僅「單純居中調貨
    」而別無其他利益可圖，諒被告主觀上亦必無「為證人己○○、辛○○、甲○○、丙○○、乙○○、莊文琪等6 人犯險
    取貨」之意願；更何況，細繹卷附通訊監察譯文，核亦不難
    查悉彼等證人曾就安非他命之品質而與被告互為爭論（例如
    ，偵查卷第139 正反面所示），由此可見，被告所持交之安
    非他命，其內已經混摻相當雜質！申言之，被告取得安非他
    命以後，為圖得利益，自非全無添入雜質秤重分裝出售，以
    求降低其成本價格之可能。是雖本院無從推認「被告取得如
    附表一所示各該安非他命之時間、地點、對象及其價格」，
    然被告如附表一所示之各次毒品交易，必係肇因於「被告猶
    有相當利潤之賺取」，此應無可疑。從而，被告著手實施如
    附表壹所示之各次毒品交易之時，其主觀上，亦必有營利之
    意圖及販賣之故意，此應無可疑。
  (六)綜上研析，因認被告及其辯護人之所辯，一無足取；本案事
    證明確，被告如本判決事實欄二所載，販賣安非他命予證人
    己○○、辛○○、甲○○、丙○○、乙○○、莊文琪等6 人
    以資營利之犯行，應堪認定。
三、論罪科刑
  (一)按刑法上所謂販賣行為，固不以販入後復行賣出為必要，祇
    要以營利為目的，而有將毒品販入或賣出二者其一之行為，
    即足構成，故意圖營利而販入毒品，雖未及販出，仍依販賣
    既遂罪論處；而意圖營利販入毒品後，第一次販賣予他人之
    行為，乃接續原先販入之犯意而為，不論其行為屬既遂或未
    遂，應認基於單一犯意之接續行為，只能就其販入及出賣毒
    品，論以販賣既遂之實質一罪，至意圖營利而販入毒品後之
    連續多次出賣行為，係基於概括犯意，雖就連續出賣毒品之
    行為，仍應論以販賣之裁判上一罪，惟於審究各該行為實施
    犯罪之結果時，自應就第二次以後之出賣行為係屬既遂或未
    遂，以為認定；且此與意圖販賣而持有毒品罪，係指行為人
    以意圖販賣營利以外之原因而持有毒品，其後始起意營利販
    賣者（例如因為他人之贈與或寄藏而持有，嗣後始起意為販
    賣者而言），並不相同（最高法院88年臺上字第2398號、91
    年臺上字第1143號、93年臺上字第6309號判決要旨參照）。
  (二)查安非他命係毒品危害防制條例第二條第二項第二款所明定
    列管之第二級毒品；又本案被告否認販賣，復查無積極證據
    足證「被告擬販賣予證人如附表壹所示之各該安非他命，必
    係被告意圖營利而販入」無誤，則本於「罪證有疑、利歸被
    告」之法理原則，固應逕為有利於被告之推論，即認「如附
    表一所示之各該安非他命，尚非被告意圖營利而販入」；惟
    被告販入安非他命以後，既「意圖營利而販出安非他命如附
    表一之所示」，則其各次意圖營利而販出安非他命既遂或未
    遂之行為，參酌首開(一)之說明，自應逕論以販賣第二級毒品
    既遂罪或販賣第二級毒品未遂罪。是核被告如附表一編號
    至、至之所為，均係觸犯毒品危害防制條例第四條第
    二項之販賣第二級毒品既遂罪；至被告如附表一編號之
    所為，則係犯毒品危害防制條例第四條第六項、第二項之販
    賣第二級毒品未遂罪。被告販賣安非他命前、後，持有安非
    他命之低度行為，各應為其販賣之高度行為所吸收，均不另
    論罪。
  (三)再查有關行為人前、後多次販賣同級毒品之犯罪，司法實務
    歷來習以「行為人係基於概括犯意而反覆實施同一犯罪」為
    由，適用95年7 月1 日修正施行前之刑法第五十六條連續犯
    規定論以一罪。且考諸現行法刪除舊法第五十六條規定之修
    正理由四：「至連續犯之規定廢除後，對於部分習慣犯，例
    如竊盜、吸毒等犯罪，是否會因適用數罪併罰而使刑罰過重
    產生不合理之現象一節，在實務運用上應可參考德、日等國
    之經驗，委由學界及實務以補充解釋之方式，發展接續犯之
    概念，對於合乎接續犯或包括的一罪之情形，認為構成單一
    之犯罪，以限縮數罪併罰之範圍，用以解決上述問題。」雖
    亦足見此項修正（連續犯規定之刪除），尚非意謂「在舊法
    時代應依連續犯論以一罪者，於連續犯之規定經修正刪除後
    ，即應一律以數罪併罰」；然參諸現行法刪除舊法第五十六
    條規定之修正理由一：「按連續犯在本質上究為一罪或數罪
    ，學說上迭有爭議，一般均認為連續犯在本質上應屬數罪，
    僅係基於訴訟經濟或責任吸收原則之考量，而論以一罪，故
    本法承認連續犯之概念，並規定得加重其刑至二分之一。然
    本法規定連續犯以來，實務上之見解對於本條『同一罪名』
    之認定過寬，所謂『概括犯意』，經常可連綿數年之久，且
    在採證上多趨於寬鬆，每每在起訴之後，最後事實審判決之
    前，對繼續犯同一罪名之罪者，均適用連續犯之規定論處，
    不無鼓勵犯罪之嫌，亦使國家刑罰權之行使發生不合理之現
    象。因此，基於連續犯原為數罪之本質及刑罰公平原則之考
    量，其修正既難以週延，爰刪除本條有關連續犯之規定。」
    實已堪認現行法修正刪除連續犯之規定以後，有關行為單數
    或行為複數之判斷標準，要非可沿用舊有之「概括犯意」或
    「反覆實施同一犯罪」為其認定基準，此亦適為修正理由四
    同時揭示「另委由學界及實務以補充解釋方式，俾求限縮數
    罪併罰範圍」之意義所在。據此，修正理由四所指之「包括
    一罪」，當非意指新興之犯罪型態，而不過是在借用學界既
    存之行為概念，以求釐清「行為單數」與「犯罪單、複數」
    間之關聯。蓋「行為單數」乃成立「犯罪單數」之前提，且
    屬「犯罪單數」之必要條件，惟尚非其充份條件；是倘行為
    人出於「行為單數」而觸犯數罪名者，則其最終被論處者，
    可能僅是單純一罪，也可能是概念上的「犯罪單數」；參照
    國內學界為釐清「行為單數」而提出之「包括一罪」，概念
    所及，實乃涵括「集合犯」、「接續犯」、「複行為犯」等
    三種型態在內。其中，所指「集合犯」者，必其「構成要件
    行為」之本質，具有反覆、延續實行之特徵，刑事立法並予
    特別歸類，定為犯罪構成要件之行為要素，例如收集、販賣
    、製造、散布等行為概念者是（最高法院95年度臺上字第
    1079號判決意旨參照）；所指「複行為犯」者，則係指一個
    獨立構成要件中，竟然隱含數個行為在內的一種特殊犯罪型
    態；至所指之「接續犯」，則係行為人基於「單一犯意」，
    在「時、空密接」之情形下，所「反覆實施之同種類行為」
    ，並「持續侵害單一法益」之謂。乃對照本案即附表壹所示
    情節以觀，本案所涉之前、後多次販賣毒品犯行，不特顯與
    「複行為犯」之本質有間；且所涉販賣毒品罪名之構成要件
    要素，亦明顯欠缺「反覆、延續實行」之特徵，而與「集合
    犯」之概念迥不相牟；兼以附表壹所示之各次販賣毒品犯行
    ，其時間亦顯非緊接，而遠非「接續犯」之意義所能涵括；
    尤以參諸卷證資料，核亦足見被告販賣安非他命之各次行為
    ，其性屬「個別之偶發事件」（即均係肇因於證人己○○、
    辛○○、甲○○、丙○○、乙○○、莊文琪等6 人之「不定
    時來電邀約」），尚難據為擴張「自然行為單數」之基準。
    據此，因認本案如附表一所示之27起販賣毒品犯行，在現行
    法廢除「連續犯」、「常業犯」之前提下，因俱乏修正理由
    四所指「包括一罪」之評價基礎，而無從再以「犯罪單數」
    論斷，而應予數罪併罰。
  (四)被告曾有如本判決事實欄一所載之犯罪科刑及刑之執行情形
    ，此有臺灣高等法院被告前案紀錄表在卷可參；乃於有期徒
    刑執行完畢後，五年以內故意再犯本起最重本刑有期徒刑以
    上之罪，雖應依刑法第四十七條第一項之規定，論以累犯；
    然因販賣第二級毒品罪之法定本刑為無期徒刑之部分，依法
    均不得加重，故僅得就販賣第二級毒品法定本刑為「七年以
    上有期徒刑」之部分，及「併科罰金之法定罰金刑」部分，
    ，分別加重其刑。
  (五)被告如附表一編號之所為，固已著手販賣安非他命之實
    行，惟因證人丙○○未攜帶充足之買賣價金，致未發生安非
    他命轉手交付之結果，為未遂犯，且屬「障礙未遂」之一種
    ，爰依刑法第二十五條第二條規定減刑其刑，即其無期徒刑
    減為二十年以下十五年以上有期徒刑（刑法第六十五條第二
    項）、有期徒刑、法定罰金刑部分，則就其最高度及最低度
    同減之（刑法第六十七條），並應依法先加而後減之。
  (六)本院審酌被告之素行、生活狀況、智識程度，兼以被告販賣
    第二級毒品安非他命，使人沉迷於毒癮，無法自拔，輕則戕
    害身心，重則引發各種犯罪，實為多種犯罪之源頭，對社會
    治安有相當程度影響所生之危害，暨被告販賣毒品之次數、
    數量及所得利潤，兼以其不知悔改之犯後態度等一切情狀，
    就被告如附表一編號至所示販賣第二級毒品犯行，各處
    如附表一編號至「罪名及應處刑罰欄」所示之刑，暨定
    其應執行刑如主文之所示。
  (七)本案相關毒品之沒收：
    按刑罰法令關於沒收之規定，有採職權沒收主義與義務沒收
    主義。職權沒收，指法院就屬於被告所有，並供犯罪所用或
    因犯罪所得之物，仍得本於職權為斟酌沒收與否之宣告，例
    如刑法第三十八條第一項第二款、第三款、第三項前段等屬
    之。義務沒收，又可分為絕對義務沒收與相對義務沒收二者
    。前者指凡法條規定「不問屬於犯人與否，沒收之」者屬之
    ，法院就此等之物，無審酌餘地，除已證明毀滅外，不問屬
    於犯人與否或有無查扣，均應沒收之，例如刑法第三十八條
    第一項第一款、第二百條、第二百零五條、第二百零九條、
    第二百十九條、第二百六十六條第二項、毒品危害防制條例
    第十八條第一項前段等屬之；後者，供犯罪所用或因犯罪所
    得，且以屬於被告所有者為限，始應予以沒收，例如毒品危
    害防制條例第十九條第一項前段、肅清煙毒條例第十三條第
    一項者是（最高法院89年度臺上字第5605號、93年度臺上字
    第2751號判決意旨參照）。經查：員警於96年10月23日晚間
    10時，在基隆市○○路393 巷巷口，盤查辛○○而當場起獲
    辛○○甫於附表一編號所示時（96年10月23日晚間9 時34
    分）、地，向被告購入而猶未攜往他處施用如附表二編號
    所示之安非他命1 包（毛重1.0 公克；係查扣於辛○○施用
    毒品之另案）；及員警於96年11月6 日下午4 時15分，在戊○○住處執行搜索，而當場起獲戊○○甫於附表一編號所
    示時（96年10月22日晚間8 時22分）、地，向被告購入後、
    迨96年11月6 日為警搜索查扣時止，取用剩餘而如附表二編
    號所示之安非他命1 包（毛重0.65公克）；暨員警於96年
    11月7 日下午2 時5 分，在乙○○住處執行搜索，而當場起
    獲乙○○甫於附表一編號所示時（96年10月2 日下午2 時
    30分左右）、地，向被告購入後、迨96年11月7 日為警搜索
    查扣時止，取用剩餘而如附表二編號所示之安非他命1 包
    （毛重0.35公克），均應本諸首開「絕對義務沒收」之宣告
    原則，併同無從與之析離之分裝袋各1 只，依毒品危害防制
    條例第十八條第一項前段規定，於被告如附表一編號
    所示之各該罪名項下，併為沒收銷燬之宣告。
  (八)本案供犯罪所用或因犯罪所得財物之沒收：
    按犯毒品危害防制條例第四條至第九條、第十二條、第十三
    條或第十四條第一項、第二項之罪者，其供犯罪所用或因犯
    罪所得之財物均沒收之，如全部或一部不能沒收時，追徵其
    價額或以其財產抵償之，毒品危害防制條例第十九條第一項
    定有明文；且參酌前揭(七)之說明，本條當屬相對義務沒收之
    規定，是其自有刑法第三十八條第一項第三款、第三項前段
    規定之適用，即以屬犯人所有者，方得宣告沒收。再者，毒
    品危害防制條例第十九條第一項既採義務沒收主義（相對義
    務沒收），則其犯罪所得之對價，不問其中成本若干，利潤
    多少，均應全部諭知沒收，尤以本條所稱「追徵其價額」者
    ，亦必限於所沒收之物為金錢以外之其他財物而無法沒收時
    ，始有追徵其價額之可言，俾使其繳納與原物相當之價額，
    惟倘所得財物為金錢而無法沒收時，當應以其財產抵償，而
    不生追徵價額之問題（蓋倘犯罪所得之金錢為新臺幣時，因
    其本身即為我國現行貨幣價值之表示，是自不發生追徵其價
    額之問題）。查：(甲)被告如附表一編號至、至之所
    載，販賣第二級毒品安非他命之所得，各應依毒品危害防制
    條例第十九條第一項規定，於所犯各該罪名項下，併予宣告
    沒收，如全部或一部不能沒收時，以其財產抵償之。(乙)扣案
    如附表二編號所示之行動電話1 支（不含其內置門號為「
    0000000000」之晶片卡1 枚），則為被告所有，供其置入「
    0000000000」之晶片卡俾與己○○、丙○○、甲○○、戊○○、乙○○、辛○○等6 人聯絡，以著手販賣安非他命牟利
    如附表一編號至之所示，亦應依毒品危害防制條例第十
    九條第一項規定，於所犯各該罪名項下，併予宣告沒收（如
    附表二編號所示之行動電話1 支既經扣案，則其自無「全
    部或一部不能沒收」之可能，而毋庸併為「如全部或一部不
    能沒收時，以其財產抵償」之宣告）。
  (九)除如前(七)(八)所述以外之其餘扣案證物，雖或為被告供本件犯
    罪之所用，然不能證明係被告所有，雖或為被告個人所有，
    然與本案犯罪核無關聯，各詳如附表二「備註」欄之所示，
    是其自非本院得併予隨案宣告沒收之客體。為免疑異，爰併
    此指明。
據上論斷，應依刑事訴訟法第二百九十九條第一項前段，毒品危
害防制條例第四條第二項、第六項、第十八條第一項前段、第十
九條第一項，刑法第十一條、第二十五條第二項、第四十七條第
一項、第五十一條第五款，判決如主文。
本案經檢察官丁○○到庭執行職務。
中    華    民    國    97    年    4     月    24    日
                  刑事第四庭審判長法  官  齊  潔
                                  法  官  何怡穎
                                  法  官  王慧惠
以上正本證明與原本無異。
如不服本判決應於收受本判決後10日內向本院提出上訴書狀，其
未敘述上訴理由者，並得於提起上訴後10日內向本院補提理由書
狀（均須按他造當事人之人數附繕本）「切勿逕送上級法院」。
中    華    民    國    97    年    4     月    24    日
                                  書記官  王一芳
附錄論罪法條：
毒品危害防制條例第4條第2項、第6項
製造、運輸、販賣第一級毒品者，處死刑或無期徒刑；處無期徒
刑者，得併科新臺幣 1 千萬元以下罰金。
製造、運輸、販賣第二級毒品者，處無期徒刑或 7 年以上有期徒
刑，得併科新臺幣 7 百萬元以下罰金。
製造、運輸、販賣第三級毒品者，處 5 年以上有期徒刑，得併科
新臺幣 5 百萬元以下罰金。
製造、運輸、販賣第四級毒品者，處 3 年以上 10 年以下有期徒
刑，得併科新臺幣 3 百萬元以下罰金。
製造、運輸、販賣專供製造或施用毒品之器具者，處 1 年以上 7
年以下有期徒刑，得併科新臺幣 1 百萬元以下罰金。
前五項之未遂犯罰之。
【附表一】
┌──┬────┬──────┬────────┬─────┬────────────────┐
│編號│交易對象│交 易 時 間 │ 交  易  地  點 │毒品數量及│罪   名   及   應   處   刑   罰│
│    │        │            │                │其交易金額│                                │
│    │        │            │                │（新臺幣）│                                │
├──┼────┼──────┼────────┼─────┼────────────────┤
│  │己 ○ ○│96年8 月11日│基隆市○○路509 │安非他命約│庚○○販賣第二級毒品，累犯，處有│
│    │        │凌晨零時33分│巷1 號之3       │0.5 公克；│期徒刑柒年貳月。                │
│    │        │            │                │買賣價金為│未據扣案之販賣第二級毒品所得財物│
│    │        │            │                │1,000 元。│新臺幣壹仟元，沒收，如全部或一部│
│    │        │            │                │          │不能沒收時，以其財產抵償之。    │
│    │        │            │                │          │扣案如附表二編號所示之行動電話│
│    │        │            │                │          │壹支（惟不含其內置門號為「091004│
│    │        │            │                │          │4825」之晶片卡壹枚），沒收。    │
├──┼────┼──────┼────────┼─────┼────────────────┤
│  │同    上│96年9 月8 日│基隆市○○路509 │安非他命約│庚○○販賣第二級毒品，累犯，處有│
│    │        │下午6 時45分│巷1 號之3       │0.5 公克；│期徒刑柒年貳月。                │
│    │        │            │                │買賣價金為│未據扣案之販賣第二級毒品所得財物│
│    │        │            │                │1,000 元。│新臺幣壹仟元，沒收，如全部或一部│
│    │        │            │                │          │不能沒收時，以其財產抵償之。    │
│    │        │            │                │          │扣案如附表二編號所示之行動電話│
│    │        │            │                │          │壹支（惟不含其內置門號為「091004│
│    │        │            │                │          │4825」之晶片卡壹枚），沒收。    │
├──┼────┼──────┼────────┼─────┼────────────────┤
│  │同    上│96年9 月15日│基隆市○○路509 │安非他命約│庚○○販賣第二級毒品，累犯，處有│
│    │        │下午4 時49分│巷1 號之3       │1.5 公克；│期徒刑柒年貳月。                │
│    │        │            │                │買賣價金為│未據扣案之販賣第二級毒品所得財物│
│    │        │            │                │3,000 元。│新臺幣仟元，沒收，如全部或一部│
│    │        │            │                │          │不能沒收時，以其財產抵償之。    │
│    │        │            │                │          │扣案如附表二編號所示之行動電話│
│    │        │            │                │          │壹支（惟不含其內置門號為「091004│
│    │        │            │                │          │4825」之晶片卡壹枚），沒收。    │
├──┼────┼──────┼────────┼─────┼────────────────┤
│  │同    上│96年9 月16日│基隆市○○路509 │安非他命約│庚○○販賣第二級毒品，累犯，處有│
│    │        │凌晨1 時16分│巷1 號之3       │0.5 公克；│期徒刑柒年貳月。                │
│    │        │            │                │買賣價金為│未據扣案之販賣第二級毒品所得財物│
│    │        │            │                │1,000 元。│新臺幣壹仟元，沒收，如全部或一部│
│    │        │            │                │          │不能沒收時，以其財產抵償之。    │
│    │        │            │                │          │扣案如附表二編號所示之行動電話│
│    │        │            │                │          │壹支（惟不含其內置門號為「091004│
│    │        │            │                │          │4825」之晶片卡壹枚），沒收。    │
├──┼────┼──────┼────────┼─────┼────────────────┤
│  │同    上│96年9 月16日│基隆市○○路509 │安非他命約│庚○○販賣第二級毒品，累犯，處有│
│    │        │晚間10時43分│巷1 號之3       │1.0 公克；│期徒刑柒年貳月。                │
│    │        │            │                │買賣價金為│未據扣案之販賣第二級毒品所得財物│
│    │        │            │                │2,000 元。│新臺幣貳仟元，沒收，如全部或一部│
│    │        │            │                │          │不能沒收時，以其財產抵償之。    │
│    │        │            │                │          │扣案如附表二編號所示之行動電話│
│    │        │            │                │          │壹支（惟不含其內置門號為「091004│
│    │        │            │                │          │4825」之晶片卡壹枚），沒收。    │
├──┼────┼──────┼────────┼─────┼────────────────┤
│  │同    上│96年10月1 日│基隆市○○路509 │安非他命約│庚○○販賣第二級毒品，累犯，處有│
│    │        │上午某時    │巷1 號之3       │0.5 公克；│期徒刑柒年貳月。                │
│    │        │            │                │買賣價金為│未據扣案之販賣第二級毒品所得財物│
│    │        │            │                │1,000 元。│新臺幣壹仟元，沒收，如全部或一部│
│    │        │            │                │          │不能沒收時，以其財產抵償之。    │
│    │        │            │                │          │扣案如附表二編號所示之行動電話│
│    │        │            │                │          │壹支（惟不含其內置門號為「091004│
│    │        │            │                │          │4825」之晶片卡壹枚），沒收。    │
├──┼────┼──────┼────────┼─────┼────────────────┤
│  │同    上│96年10月10日│基隆市○○路509 │安非他命約│庚○○販賣第二級毒品，累犯，處有│
│    │        │晚間9 時37分│巷1 號之3       │1.0 公克；│期徒刑柒年貳月。                │
│    │        │            │                │買賣價金為│未據扣案之販賣第二級毒品所得財物│
│    │        │            │                │2,000 元。│新臺幣貳仟元，沒收，如全部或一部│
│    │        │            │                │          │不能沒收時，以其財產抵償之。    │
│    │        │            │                │          │扣案如附表二編號所示之行動電話│
│    │        │            │                │          │壹支（惟不含其內置門號為「091004│
│    │        │            │                │          │4825」之晶片卡壹枚），沒收。    │
├──┼────┼──────┼────────┼─────┼────────────────┤
│  │同    上│96年10月11日│基隆市○○路509 │安非他命約│庚○○販賣第二級毒品，累犯，處有│
│    │        │晚間9 時9 分│巷1 號之3       │0.5 公克；│期徒刑柒年貳月。                │
│    │        │            │                │買賣價金為│未據扣案之販賣第二級毒品所得財物│
│    │        │            │                │1,000 元。│新臺幣壹仟元，沒收，如全部或一部│
│    │        │            │                │          │不能沒收時，以其財產抵償之。    │
│    │        │            │                │          │扣案如附表二編號所示之行動電話│
│    │        │            │                │          │壹支（惟不含其內置門號為「091004│
│    │        │            │                │          │4825」之晶片卡壹枚），沒收。    │
├──┼────┼──────┼────────┼─────┼────────────────┤
│  │同    上│96年10月13日│基隆市○○路509 │安非他命約│庚○○販賣第二級毒品，累犯，處有│
│    │        │凌晨1 時3 分│巷1 號之3       │1.0 公克；│期徒刑柒年貳月。                │
│    │        │            │                │買賣價金為│未據扣案之販賣第二級毒品所得財物│
│    │        │            │                │2,000 元。│新臺幣貳仟元，沒收，如全部或一部│
│    │        │            │                │          │不能沒收時，以其財產抵償之。    │
│    │        │            │                │          │扣案如附表二編號所示之行動電話│
│    │        │            │                │          │壹支（惟不含其內置門號為「091004│
│    │        │            │                │          │4825」之晶片卡壹枚），沒收。    │
├──┼────┼──────┼────────┼─────┼────────────────┤
│  │丙 ○ ○│96年8 月16日│基隆市○○路509 │安非他命約│庚○○販賣第二級毒品，累犯，處有│
│    │        │晚間10時16分│巷1 號之3       │3.0 公克；│期徒刑柒年貳月。                │
│    │        │            │                │買賣價金為│未據扣案之販賣第二級毒品所得財物│
│    │        │            │                │6,000 元。│新臺幣陸仟元，沒收，如全部或一部│
│    │        │            │                │          │不能沒收時，以其財產抵償之。    │
│    │        │            │                │          │扣案如附表二編號所示之行動電話│
│    │        │            │                │          │壹支（惟不含其內置門號為「091004│
│    │        │            │                │          │4825」之晶片卡壹枚），沒收。    │
├──┼────┼──────┼────────┼─────┼────────────────┤
│  │同    上│96年8 月27日│基隆市○○路509 │因丙○○隨│庚○○販賣第二級毒品，未遂，累犯│
│    │        │凌晨零時37分│巷1 號之3       │身攜帶之現│，處有期徒刑陸年捌月。          │
│    │        │            │                │金不足，致│扣案如附表二編號所示之行動電話│
│    │        │            │                │未能完成本│壹支（惟不含其內置門號為「091004│
│    │        │            │                │次安非他命│4825」之晶片卡壹枚），沒收。    │
│    │        │            │                │之買賣交易│                                │
├──┼────┼──────┼────────┼─────┼────────────────┤
│  │同    上│96年9 月4 日│基隆市○○路509 │因丙○○隨│庚○○販賣第二級毒品，未遂，累犯│
│    │        │下午3 時46分│巷1 號之3       │身攜帶之現│，處有期徒刑陸年捌月。          │
│    │        │            │                │金不足，致│扣案如附表二編號所示之行動電話│
│    │        │            │                │未能完成本│壹支（惟不含其內置門號為「091004│
│    │        │            │                │次安非他命│4825」之晶片卡壹枚），沒收。    │
│    │        │            │                │之買賣交易│                                │
├──┼────┼──────┼────────┼─────┼────────────────┤
│  │同    上│96年9 月8 日│基隆市○○路509 │安非他命約│庚○○販賣第二級毒品，累犯，處有│
│    │        │晚間10時11分│巷1 號之3       │1.0 公克；│期徒刑柒年貳月。                │
│    │        │            │                │買賣價金為│未據扣案之販賣第二級毒品所得財物│
│    │        │            │                │2,000 元。│新臺幣貳仟元，沒收，如全部或一部│
│    │        │            │                │          │不能沒收時，以其財產抵償之。    │
│    │        │            │                │          │扣案如附表二編號所示之行動電話│
│    │        │            │                │          │壹支（惟不含其內置門號為「091004│
│    │        │            │                │          │4825」之晶片卡壹枚），沒收。    │
├──┼────┼──────┼────────┼─────┼────────────────┤
│  │甲 ○ ○│96年9 月22日│基隆市○○路509 │安非他命約│庚○○販賣第二級毒品，累犯，處有│
│    │        │凌晨3 時18分│巷1 號之3       │2.0 公克；│期徒刑柒年貳月。                │
│    │        │            │                │買賣價金為│未據扣案之販賣第二級毒品所得財物│
│    │        │            │                │4,000 元。│新臺幣肆仟元，沒收，如全部或一部│
│    │        │            │                │          │不能沒收時，以其財產抵償之。    │
│    │        │            │                │          │扣案如附表二編號所示之行動電話│
│    │        │            │                │          │壹支（惟不含其內置門號為「091004│
│    │        │            │                │          │4825」之晶片卡壹枚），沒收。    │
├──┼────┼──────┼────────┼─────┼────────────────┤
│  │同    上│96年9 月23日│基隆市○○路509 │安非他命約│庚○○販賣第二級毒品，累犯，處有│
│    │        │下午7 時19分│巷1 號之3       │3.0 公克；│期徒刑柒年貳月。                │
│    │        │            │                │買賣價金為│未據扣案之販賣第二級毒品所得財物│
│    │        │            │                │6,000 元。│新臺幣陸仟元，沒收，如全部或一部│
│    │        │            │                │          │不能沒收時，以其財產抵償之。    │
│    │        │            │                │          │扣案如附表二編號所示之行動電話│
│    │        │            │                │          │壹支（惟不含其內置門號為「091004│
│    │        │            │                │          │4825」之晶片卡壹枚），沒收。    │
├──┼────┼──────┼────────┼─────┼────────────────┤
│  │同    上│96年9 月24日│基隆市○○路509 │安非他命約│庚○○販賣第二級毒品，累犯，處有│
│    │        │晚間8 時58分│巷1 號之3       │1.0 公克；│期徒刑柒年貳月。                │
│    │        │            │                │買賣價金為│未據扣案之販賣第二級毒品所得財物│
│    │        │            │                │2,000 元。│新臺幣貳仟元，沒收，如全部或一部│
│    │        │            │                │          │不能沒收時，以其財產抵償之。    │
│    │        │            │                │          │扣案如附表二編號所示之行動電話│
│    │        │            │                │          │壹支（惟不含其內置門號為「091004│
│    │        │            │                │          │4825」之晶片卡壹枚），沒收。    │
├──┼────┼──────┼────────┼─────┼────────────────┤
│  │戊 ○ ○│96年8 月31日│基隆市○○路509 │安非他命約│庚○○販賣第二級毒品，累犯，處有│
│    │        │晚間11時    │巷1 號之3       │1.0 公克；│期徒刑柒年貳月。                │
│    │        │            │                │買賣價金為│未據扣案之販賣第二級毒品所得財物│
│    │        │            │                │2,000 元。│新臺幣貳仟元，沒收，如全部或一部│
│    │        │            │                │          │不能沒收時，以其財產抵償之。    │
│    │        │            │                │          │扣案如附表二編號所示之行動電話│
│    │        │            │                │          │壹支（惟不含其內置門號為「091004│
│    │        │            │                │          │4825」之晶片卡壹枚），沒收。    │
├──┼────┼──────┼────────┼─────┼────────────────┤
│  │同    上│96年9 月7 日│基隆市○○路509 │安非他命約│庚○○販賣第二級毒品，累犯，處有│
│    │        │晚間9 時4 分│巷1 號之3       │2.0 公克；│期徒刑柒年貳月。                │
│    │        │            │                │買賣價金為│未據扣案之販賣第二級毒品所得財物│
│    │        │            │                │5,000 元。│新臺幣伍仟元，沒收，如全部或一部│
│    │        │            │                │          │不能沒收時，以其財產抵償之。    │
│    │        │            │                │          │扣案如附表二編號所示之行動電話│
│    │        │            │                │          │壹支（惟不含其內置門號為「091004│
│    │        │            │                │          │4825」之晶片卡壹枚），沒收。    │
├──┼────┼──────┼────────┼─────┼────────────────┤
│  │同    上│96年9 月23日│基隆市○○路509 │安非他命約│庚○○販賣第二級毒品，累犯，處有│
│    │        │晚間11時42分│巷1 號之3       │1.0 公克；│期徒刑柒年貳月。                │
│    │        │            │                │買賣價金為│未據扣案之販賣第二級毒品所得財物│
│    │        │            │                │2,500 元。│新臺幣貳仟伍佰元，沒收，如全部或│
│    │        │            │                │          │一部不能沒收時，以其財產抵償之。│
│    │        │            │                │          │扣案如附表二編號所示之行動電話│
│    │        │            │                │          │壹支（惟不含其內置門號為「091004│
│    │        │            │                │          │4825」之晶片卡壹枚），沒收。    │
├──┼────┼──────┼────────┼─────┼────────────────┤
│  │同    上│96年10月16日│基隆市○○路509 │安非他命約│庚○○販賣第二級毒品，累犯，處有│
│    │        │凌晨1 時49分│巷1 號之3       │1.0 公克；│期徒刑柒年貳月。                │
│    │        │            │                │買賣價金為│未據扣案之販賣第二級毒品所得財物│
│    │        │            │                │2,000 元。│新臺幣貳仟元，沒收，如全部或一部│
│    │        │            │                │          │不能沒收時，以其財產抵償之。    │
│    │        │            │                │          │扣案如附表二編號所示之行動電話│
│    │        │            │                │          │壹支（惟不含其內置門號為「091004│
│    │        │            │                │          │4825」之晶片卡壹枚），沒收。    │
├──┼────┼──────┼────────┼─────┼────────────────┤
│  │同    上│96年10月22日│基隆市○○路509 │安非他命約│庚○○販賣第二級毒品，累犯，處有│
│    │        │晚間8 時22分│巷1 號之3       │2.0 公克；│期徒刑柒年貳月。                │
│    │        │            │                │買賣價金為│未據扣案之販賣第二級毒品所得財物│
│    │        │            │                │5,000 元。│新臺幣伍仟元，沒收，如全部或一部│
│    │        │            │                │          │不能沒收時，以其財產抵償之。    │
│    │        │            │                │          │扣案如附表二編號所示之第二級毒│
│    │        │            │                │          │品安非他命壹包（毛重零點陸伍公克│
│    │        │            │                │          │），併同無從與之完全析離之分裝袋│
│    │        │            │                │          │壹只，均沒收銷燬。              │
│    │        │            │                │          │扣案如附表二編號所示之行動電話│
│    │        │            │                │          │壹支（惟不含其內置門號為「091004│
│    │        │            │                │          │4825」之晶片卡壹枚），沒收。    │
├──┼────┼──────┼────────┼─────┼────────────────┤
│  │乙 ○ ○│96年9 月9 日│基隆市○○路509 │安非他命約│庚○○販賣第二級毒品，累犯，處有│
│    │        │下午6 時30分│巷1 號之3       │3.0 公克；│期徒刑柒年貳月。                │
│    │        │至40分      │                │買賣價金為│未據扣案之販賣第二級毒品所得財物│
│    │        │            │                │5,500 元。│新臺幣伍仟伍佰元，沒收，如全部或│
│    │        │            │                │          │一部不能沒收時，以其財產抵償之。│
│    │        │            │                │          │扣案如附表二編號所示之行動電話│
│    │        │            │                │          │壹支（惟不含其內置門號為「091004│
│    │        │            │                │          │4825」之晶片卡壹枚），沒收。    │
├──┼────┼──────┼────────┼─────┼────────────────┤
│  │同    上│96年9 月19日│基隆市○○路509 │安非他命約│庚○○販賣第二級毒品，累犯，處有│
│    │        │凌晨1 時30分│巷1 號之3       │2.0 公克；│期徒刑柒年貳月。                │
│    │        │至40分      │                │買賣價金為│未據扣案之販賣第二級毒品所得財物│
│    │        │            │                │4,500 元。│新臺幣肆仟伍佰元，沒收，如全部或│
│    │        │            │                │          │一部不能沒收時，以其財產抵償之。│
│    │        │            │                │          │扣案如附表二編號所示之行動電話│
│    │        │            │                │          │壹支（惟不含其內置門號為「091004│
│    │        │            │                │          │4825」之晶片卡壹枚），沒收。    │
├──┼────┼──────┼────────┼─────┼────────────────┤
│  │同    上│96年10月2 日│基隆市○○路某處│安非他命四│庚○○販賣第二級毒品，累犯，處有│
│    │        │下午2 時30分│巷口            │分之一兩；│期徒刑柒年貳月。                │
│    │        │至40分      │                │買賣價金為│未據扣案之販賣第二級毒品所得財物│
│    │        │            │                │16,000元。│新臺幣壹萬陸仟元，沒收，如全部或│
│    │        │            │                │          │一部不能沒收時，以其財產抵償之。│
│    │        │            │                │          │扣案如附表二編號所示之第二級毒│
│    │        │            │                │          │品安非他命壹包（毛重零點伍公克│
│    │        │            │                │          │），併同無從與之完全析離之分裝袋│
│    │        │            │                │          │壹只，均沒收銷燬。              │
│    │        │            │                │          │扣案如附表二編號所示之行動電話│
│    │        │            │                │          │壹支（惟不含其內置門號為「091004│
│    │        │            │                │          │4825」之晶片卡壹枚），沒收。    │
├──┼────┼──────┼────────┼─────┼────────────────┤
│  │辛 ○ ○│96年10月15日│基隆市○○路509 │安非他命約│庚○○販賣第二級毒品，累犯，處有│
│    │        │晚間10時18分│巷1 號之3       │0.75公克；│期徒刑柒年貳月。                │
│    │        │            │                │買賣價金為│未據扣案之販賣第二級毒品所得財物│
│    │        │            │                │1,500 元。│新臺幣壹仟伍佰元，沒收，如全部或│
│    │        │            │                │          │一部不能沒收時，以其財產抵償之。│
│    │        │            │                │          │扣案如附表二編號所示之行動電話│
│    │        │            │                │          │壹支（惟不含其內置門號為「091004│
│    │        │            │                │          │4825」之晶片卡壹枚），沒收。    │
├──┼────┼──────┼────────┼─────┼────────────────┤
│  │同    上│96年10月18日│基隆市○○路509 │安非他命約│庚○○販賣第二級毒品，累犯，處有│
│    │        │凌晨2 時20分│巷1 號之3       │1.0 公克；│期徒刑柒年貳月。                │
│    │        │            │                │買賣價金為│未據扣案之販賣第二級毒品所得財物│
│    │        │            │                │2,000 元。│新臺幣貳仟元，沒收，如全部或一部│
│    │        │            │                │          │不能沒收時，以其財產抵償之。    │
│    │        │            │                │          │扣案如附表二編號所示之行動電話│
│    │        │            │                │          │壹支（惟不含其內置門號為「091004│
│    │        │            │                │          │4825」之晶片卡壹枚），沒收。    │
├──┼────┼──────┼────────┼─────┼────────────────┤
│  │同    上│96年10月23日│基隆市○○路509 │安非他命約│庚○○販賣第二級毒品，累犯，處有│
│    │        │晚間9 時34分│巷1 號之3       │1.0 公克；│期徒刑柒年貳月。                │
│    │        │            │                │買賣價金為│未據扣案之販賣第二級毒品所得財物│
│    │        │            │                │2,000 元。│新臺幣貳仟元，沒收，如全部或一部│
│    │        │            │                │          │不能沒收時，以其財產抵償之。    │
│    │        │            │                │          │扣案如附表二編號所示之第二級毒│
│    │        │            │                │          │品安非他命壹包（毛重壹點零公克）│
│    │        │            │                │          │，併同無從與之完全析離之分裝袋壹│
│    │        │            │                │          │只，均沒收銷燬。                │
│    │        │            │                │          │扣案如附表二編號所示之行動電話│
│    │        │            │                │          │壹支（惟不含其內置門號為「091004│
│    │        │            │                │          │4825」之晶片卡壹枚），沒收。    │
└──┴────┴──────┴────────┴─────┴────────────────┘
【附表二】
┌──┬───────┬──────┬──────────┬───────┐
│編號│證  物  名  稱│ 數量或份量 │搜 索 扣 案 時 、 地│備          註│
├──┼───────┼──────┼──────────┼───────┤
│  │安  非  他  命│ １      包 │96年10月23日晚間10時│即辛○○於附表│
│    │              │毛重1.0 公克│；基隆市○○路393 巷│一編號所載時│
│    │              │            │巷口（辛○○）      │、地，向庚○○│
│    │              │            │                    │以現金新臺幣（│
│    │              │            │                    │下同）2,000 元│
│    │              │            │                    │之代價販入所得│
├──┼───────┼──────┼──────────┼───────┤
│  │安  非  他  命│ １      包 │96年11月6 日下午4 時│係戊○○於附表│
│    │              │毛重0.65公克│15分；基隆市○○路17│一編號所載時│
│    │              │            │巷6 號之戊○○住處（│、地，向庚○○│
│    │              │            │戊○○）            │以現金5,000 元│
│    │              │            │                    │之代價販入後，│
│    │              │            │                    │迨96年11月6 日│
│    │              │            │                    │為警查扣時止，│
│    │              │            │                    │取用剩餘之毒品│
├──┼───────┼──────┼──────────┼───────┤
│  │安  非  他  命│ １      包 │96年11月7 日下午2 時│係乙○○於附表│
│    │              │毛重0.35公克│5 分；基隆市○○路13│一編號所載時│
│    │              │            │2 號3 樓之乙○○住處│、地，向庚○○│
│    │              │            │（乙○○）          │以現金16,000元│
│    │              │            │                    │之代價販入後，│
│    │              │            │                    │迨96年11月7 日│
│    │              │            │                    │為警查扣時止，│
│    │              │            │                    │取用剩餘之毒品│
├──┼───────┼──────┼──────────┼───────┤
│  │安  非  他  命│ １      包 │96年10月24日凌晨零時│  與本案無關  │
│    │              │毛重1.2 公克│15分；基隆市○○路50│（庚○○所有惟│
│    │              │            │9 巷1 號之3 庚○○辦│尚非供本案犯罪│
│    │              │            │公室（庚○○）      │之所用）      │
├──┼───────┼──────┼──────────┼───────┤
│  │安  非  他  命│ １      包 │96年10月24日凌晨零時│  與本案無關  │
│    │              │毛重1.2 公克│15分；基隆市○○路50│（庚○○所有惟│
│    │              │            │9 巷1 號之3 庚○○辦│尚非供本案犯罪│
│    │              │            │公室（庚○○）      │之所用）      │
├──┼───────┼──────┼──────────┼───────┤
│  │零號分裝塑膠袋│ ２      包 │96年10月24日凌晨零時│  與本案無關  │
│    │              │            │15分；基隆市○○路50│（非庚○○所有│
│    │              │            │9 巷1 號之3 庚○○辦│亦非供本案犯罪│
│    │              │            │公室（庚○○）      │之所用）      │
├──┼───────┼──────┼──────────┼───────┤
│  │注  射  針  筒│ ２      支 │96年10月24日凌晨零時│  與本案無關  │
│    │              │            │15分；基隆市○○路50│（非庚○○所有│
│    │              │            │9 巷1 號之3 庚○○辦│亦非供本案犯罪│
│    │              │            │公室（庚○○）      │之所用）      │
├──┼───────┼──────┼──────────┼───────┤
│  │塑    膠    鏟│ １      支 │96年10月24日凌晨零時│  與本案無關  │
│    │              │            │15分；基隆市○○路50│（非庚○○所有│
│    │              │            │9 巷1 號之3 庚○○辦│亦非供本案犯罪│
│    │              │            │公室（庚○○）      │之所用）      │
├──┼───────┼──────┼──────────┼───────┤
│  │玻    璃    球│ １      支 │96年10月24日凌晨零時│  與本案無關  │
│    │              │            │15分；基隆市○○路50│（非庚○○所有│
│    │              │            │9 巷1 號之3 庚○○辦│亦非供本案犯罪│
│    │              │            │公室（庚○○）      │之所用）      │
├──┼───────┼──────┼──────────┼───────┤
│  │安非他命吸食器│ １      組 │96年10月24日凌晨零時│  與本案無關  │
│    │              │            │15分；基隆市○○路50│（非庚○○所有│
│    │              │            │9 巷1 號之3 庚○○辦│亦非供本案犯罪│
│    │              │            │公室（庚○○）      │之所用）      │
├──┼───────┼──────┼──────────┼───────┤
│  │安非他命殘渣袋│ １      個 │96年10月24日凌晨零時│  與本案無關  │
│    │              │            │15分；基隆市○○路50│（非庚○○所有│
│    │              │            │9 巷1 號之3 庚○○辦│亦非供本案犯罪│
│    │              │            │公室（庚○○）      │之所用）      │
├──┼───────┼──────┼──────────┼───────┤
│  │安非他命夾鏈袋│ １      包 │96年10月24日凌晨零時│  與本案無關  │
│    │              │            │15分；基隆市○○路50│（非庚○○所有│
│    │              │            │9 巷1 號之3 庚○○辦│亦非供本案犯罪│
│    │              │            │公室（庚○○）      │之所用）      │
├──┼───────┼──────┼──────────┼───────┤
│  │新    臺    幣│ 148,700 元 │96年10月24日凌晨零時│  與本案無關  │
│    │              │            │15分；基隆市○○路50│（庚○○所有惟│
│    │              │            │9 巷1 號之3 庚○○辦│尚無證據足認乃│
│    │              │            │公室（庚○○）      │庚○○因本案犯│
│    │              │            │                    │罪之所得）    │
├──┼───────┼──────┼──────────┼───────┤
│  │行動電話及其內│行動電話１支│96年10月24日凌晨零時│  與本案無關  │
│    │置門號為「0921│晶 片 卡１枚│15分；基隆市○○路50│（行動電話為蔡│
│    │418423」之晶片│            │9 巷1 號之3 庚○○辦│啟東所有，晶片│
│    │卡（SIM 卡）  │            │公室（庚○○）      │卡則為庚○○之│
│    │              │            │                    │不詳友人申辦後│
│    │              │            │                    │，持交予庚○○│
│    │              │            │                    │撥接使用）    │
├──┼───────┼──────┼──────────┼───────┤
│  │行動電話及其內│行動電話１支│96年10月24日凌晨零時│行動電話為蔡啟│
│    │置門號為「0910│晶 片 卡１枚│15分；基隆市○○路50│東所有，供本案│
│    │044825」之晶片│            │9 巷1 號之3 庚○○辦│販賣毒品之所用│
│    │卡（SIM 卡）  │            │公室（庚○○）      │；至晶片卡則為│
│    │              │            │                    │庚○○之不詳友│
│    │              │            │                    │人申辦後，持交│
│    │              │            │                    │予庚○○撥接使│
│    │              │            │                    │用（晶片卡因非│
│    │              │            │                    │庚○○之個人所│
│    │              │            │                    │有，致無從隨案│
│    │              │            │                    │併予宣告沒收）│
└──┴───────┴──────┴──────────┴───────┘


司法院資訊處製作；財團法人民間司法改革基金會備份。
